臺灣高等法院刑事判決
109年度上訴字第2578號
上  訴  人  臺灣桃園地方檢察署檢察官
被      告  施心雅



上列上訴人因被告詐欺案件，不服臺灣桃園地方法院107年度訴
字第185號，中華民國109年3月12日第一審判決（起訴案號：臺
灣桃園地方檢察署105年度偵字第25016號），提起上訴，本院判
決如下：
    主  文
上訴駁回。
    事  實
一、施心雅於民國104年10月間，透過便利商店免費提供之「求
    職便利通」上刊登應徵外務之工作啟事，與上載聯絡人即真
    實年籍姓名不詳、通訊軟體LINE暱稱「大海」之成年人洽詢
    後，知悉其工作內容係依指示前往貨運公司代為領取包裹，
    再轉放置在指定之大賣場、百貨公司附設置物櫃等無人看守
    之地點，且其領取每件包裹可獲得新臺幣（下同）1,000元
    之報酬；施心雅可預見現今詐騙案件猖獗，詐騙集團常藉由
    收購、承租或假借應徵工作代收轉寄包裹等方式，收購或騙
    取他人之金融機構帳戶、金融卡等資料，以供詐騙集團成員
    提領詐騙所得款項，並用以隱匿身分逃避追緝之用，且無正
    當理由，代他人領取不詳內容之包裹，再轉放置於無人看守
    之公共場合，顯不合常理而可能係詐欺集團用以掩飾詐欺取
    財犯罪之技倆，若代為領取後放置，將可能幫助詐欺集團取
    得供詐欺取財所用之犯罪工具。詎仍貪圖不勞而獲之利益，
    基於縱使該結果發生亦不違背其本意之幫助詐欺取財之不確
    定犯意，應允擔任代領包裹之工作，自104 年10月27日至11
    月15日，依暱稱「大海」之成年人透過通訊軟體LINE指示，
    分如附表一所示日期，前往指定貨運公司分別領取裝有如附
    表一所示銀行帳戶存摺及提款卡之包裹後，再放置在指定之
    桃園市內壢區家樂福大賣場、桃園火車站及百貨公司等處置
    物櫃，由暱稱「大海」成年人或其成年共犯（無證據證明為
    3 人以上）自行拿取，供作提領或轉匯詐騙犯罪所得款項之
    用，用以遂行詐欺取財之行為。嗣暱稱「大海」之成年人及
    其成年共犯基於意圖為自己不法所有之犯意聯絡，分別於如
    附表二所示之時間，以如附表二各編號所示之詐術方式詐騙
    附表二各編號所示告訴人、被害人，致其等陷於錯誤，依從
    只是分別於如附表二各編號所示匯款時間，將如附表二各編
    號所示之匯款金額分別匯入附表二「匯入帳戶（人頭帳戶）
    」欄所示之各該帳戶後，旋遭人提領一空（告訴人或被害人
    、實施詐術方式、匯款之時間、金額、證據卷頁，均詳如附
    表二各編號所示）。嗣經附表二各編號所示告訴人或被害人
    察覺有異報警處理，始為警循線查悉上情。 　
二、案經羅意潔、林萱怡、邵曉韻、林洦沅、蔡明璋、吳佩蓁、
    廖婉妏、羅鈞浩、黃柄憲、崔元瑋、張簡義峻、黃國林、吳
    明叡、黃素梅、巫國瑋、梁家偉、陳建煌、吳俞槿、陳怡蓁
    、王雅慈、鍾易成、陳奕仁、毛慧任、楊振祥、戴嘉靚、蘇
    瀚中、張嘉容、黃莉芸、簡于芳、張瓊文、陳驊君、吳宜靜
    、謝承先、蔡東和、林伊庭、張穎玟、洪晨芳、張凱晴、張
    慶忠、邱昱雯、梁凱芸、曾明通、李靜宜、李羿嫻、余柏諺
    、楊憲紘、楊蕙旬、吳柏毅、夏珮綺、廖羿霖、黃宥慈、賴
    紀庭、蔡仲為、陳科興、康育綺分別訴由新北市政府警察局
    新莊分局移送臺灣桃園地方檢察署檢察官偵查起訴。
    理  由
一、程序部分：
（一）本院審理範圍：
      檢察官原就被告施心雅犯如起訴書附表一編號1至82所示
      犯行，認涉犯加重詐欺取財罪嫌而提起公訴；經原審審理
      結果，認被告被訴如起訴書附表一編1至63、66至82所示
      犯行，事證明確，均成立刑法第30條第1項前段、第339條
      第1項幫助詐欺取財罪（共15罪），並均予以論罪科刑；
      其餘被訴加重詐欺取財罪嫌部分，則為前案（原審106年
      度壢簡字第1150號）既判力效力所及，依刑事訴訟法第30
      2條第1款規定，就此部分為免訴諭知。嗣檢察官僅就原審
      諭知被告有罪部分提起上訴，有檢察官上訴書在卷可憑（
      見本院卷第77頁至第79頁），被告並未上訴，是原審判決
      被告免訴部分，因檢察官、被告均未上訴而告確定，是本
      院僅就原審諭知被告有罪部分（即原判決附表一所示各罪
      部分）予以審理，合先敘明。
（二）證據能力之說明：
      按被告以外之人於審判外之陳述，雖不符刑事訴訟法第15
      9條之1至第159條之4之規定，而經當事人於審判程序同意
      作為證據，法院審酌該言詞陳述或書面陳述作成時之情況
      ，認為適當者，亦得為證據。當事人、代理人或辯護人於
      法院調查證據時，知有第159條第1項不得為證據之情形，
      而未於言詞辯論終結前聲明異議者，視為有前項之同意，
      同法第159條之5第1項、第2項有明文規定。本判決所引用
      各項供述證據之證據能力，檢察官、被告於本院準備程序
      中均未爭執證據能力（見本院卷第175頁），迄至本案言
      詞辯論終結前，檢察官、被告均未就各項供述證據之證據
      能力聲明異議（見本院卷第208頁至第228頁），本院審酌
      上開證據資料製作時之情況，尚無違法不當及證明力明顯
      過低之瑕疵，認為以之作為證據應屬適當。至本判決其餘
      所依憑判斷之非供述證據，查無有何違反法定程序取得之
      情形，且與本案待證事實間具有相當之關聯性，復經原審
      、本院於審判期日逐一提示予檢察官、被告表示意見，依
      法進行證據之調查、辯論，認以之為本案證據並無不當，
      皆具有證據能力，而得採為判決之基礎。
二、認定犯罪事實所憑證據及理由：
    訊據被告固坦承有聽從暱稱「大海」之成年人指示，分別領
    取內含如附表一所示金融帳戶之存摺、提款卡之包裹後，再
    陸續放置在暱稱「大海」成年人指定地點之置物櫃，並領取
    每件包裹1,000元計算之報酬等事實，惟矢口否認有何幫助
    詐欺取財犯行，辯稱：伊只是在工作，包裹內是六合彩資料
    、密碼，伊不知道這樣做是在幫助詐欺集團，也沒有參與詐
    欺等語（見本院卷第168頁至第169頁、第242頁至第244頁）
    。經查：
（一）被告於104 年10月間某日，透過「求職便利通」刊登應徵
      外務之工作啟事，與真實年籍姓名不詳、通訊軟體LINE暱
      稱「大海」之成年人洽詢後，知悉其工作內容係依指示前
      往貨運公司代為領取包裹後，轉放置在指定之大賣場、百
      貨公司附設置物櫃等無人看守之地點，且其領取每件包裹
      可獲得1,000元之報酬，遂於附表一所示時間，依暱稱「
      大海」之成年人透過通訊軟體Line指示，前往指定貨運行
      領得內裝有如附表一各編號示之銀行帳戶存摺及提款卡之
      包裹後，轉放置在指定之桃園市內壢家樂福、桃園火車站
      及百貨公司等處置物櫃等事實，業據被告於警詢、偵訊、
      原審及本院準備程序時供承不諱（見105 年度偵字第2501
      6 號卷一第8 頁反面、同偵卷四第108 頁至第109 頁，原
      審訴字卷二第53頁正、反面、第124頁，本院卷第168頁）
      ，並有附表一各編號所示金融帳戶帳號之開戶資料暨交易
      明細表、宅急便配送聯在卷可稽（詳如附表一各編號「證
      據卷頁」欄所示證據及卷頁），此部分事實，首堪認定。
（二）又暱稱「大海」之成年人及其成年共犯先後取得附表一各
      編號所示金融戶之存摺、提款卡後，以附表二各編號所示
      詐騙方式，分別對附表二各編號所示告訴人或被害人施用
      詐術，致其等分別陷於錯誤而匯款如附表二各編號所示之
      匯款金額至附表二各編號「人頭帳戶」欄所示帳戶內，旋
      遭人提領一空等節，業經附表二各編號所示之告訴人或被
      害人分別證述在卷，並有附表二各編號「證據卷頁」欄所
      示證據在卷可憑（詳見附表二「證據卷頁」欄所示證據及
      卷頁），而被告就此部分事實亦不爭執。據此，被告於附
      表一所示時間，代為領取、放置之包裹內有附表一所示金
      融帳戶之存摺、提款卡，且各該帳戶確經暱稱「大海」之
      成年人及其成年共犯持以作為詐騙如附表二各編號所示告
      訴人、被害人匯入款項後提領之用乙節，亦堪以認定。
（三）按刑法上之故意，可分為確定故意（直接故意）與不確定
      故意（間接故意），行為人對於構成犯罪之事實，明知並
      有意使其發生者，為故意；行為人對於構成犯罪之事實，
      預見其發生而其發生並不違背其本意者，以故意論，刑法
      第13條定有明文。是故意之成立，不以對於構成犯罪之事
      實，明知並有意使其發生為必要，僅需對於構成犯罪之事
      實、結果，預見其發生，而其發生並不違背其本意即為已
      足。亦即倘行為人認識或預見其行為會導致某構成要件實
      現（結果發生），縱其並非積極欲求該構成要件實現（結
      果發生），惟為達到某種目的而仍容任該結果發生，亦屬
      法律意義上之容任或接受結果發生之「不確定故意」。而
      行為人有無犯罪之故意（含直接故意或間接故意），乃個
      人內在之心理狀態，必須從行為人之外在表徵及其行為時
      之客觀情況，依經驗法則審慎斟酌研斷，方能發現真實。
      另依現今時下快遞服務種類，除有通常寄至指定地點之郵
      務快遞服務外，另有民間快遞公司之指定時間到府收送、
      便利商店之收件取件服務，且各該快遞服務，均有寄送單
      據為憑，確保運送雙方權益，甚至可全程隨時查詢運送狀
      況、寄送物所在位置，依上開現時郵局、民間快遞公司等
      之服務安全性、可信賴性及收費價格，實難認於未涉不法
      而需隱匿實際收件人資訊之正常情形下，有另行支付報酬
      委由他人代為收送包裹之必要，是以支付費用委由他人代
      收包裹之目的，顯在於使檢警無從查緝包裹真正之收貨人
      甚明。經查，被告於警詢時供稱：伊在統一便利商店免費
      提供的「求職便利通」上看到徵外務廣告，一名男士告知
      他們在做六合彩簽賭，要伊負責幫他們送客戶資料，含六
      合彩號碼簽單及銀行帳戶本，面試時對方告知工作內容是
      領包裹及送文件，對方同時借我300 元辦理預付卡門號，
      隔天就開始上班，對方透過通訊軟體LINE指示，LINE名稱
      顯示「大海」；對方有說這個工作不算完全合法，要伊注
      意有無警察，叫伊放了包裹就走，不要逗留現場，報酬為
      每件1,000 元等語（見105年度偵字第25016號卷卷一第17
      頁反面至第18頁），復於檢察官偵訊時供承：對方叫伊去
      拿包裹，伊就去領取，然後依對方指示將簿子放在家樂福
      、百貨公司或火車站之置物櫃內，薪水部分是對方把錢放
      在置物櫃，叫伊自己去拿等語（見105年度偵字第25016 
      號卷卷四第108 頁），且被告於原審準備程序時自承未見
      過暱稱「大海」之成年人，都是透過通訊軟體LINE聯繫等
      語（見原審訴字卷二第53頁），堪認被告未見過暱稱「大
      海」之成年人，亦不知其真實姓名年籍資料，且被告收送
      包裹之報酬為每件1,000元，明顯高於郵局或一般民間快
      遞收送同類物品價格數倍以上，且對方安排領取報酬方式
      ，係以被告至指定置物櫃領取，刻意掩人耳目，通常人均
      可輕易發現該目的顯係不願讓人查知該包裹之實際收件人
      為何人，如非包裹本身及實際收件人涉有不法，實難想像
      何需以該等方式隱匿實際收件人身分，衡以被告之智識程
      度及社會經驗，應可預見該包裹內物品，與現今財產犯罪
      用以規避追查之需要密切相關，極可能為遭詐欺行為人作
      為詐取財物之犯罪工具，且該真正收貨人恐將該物用於詐
      欺取財之不法用途。況被告自承對方（暱稱「大海」之成
      年人）曾告知包裹內放置有銀行帳戶且非完全合法，並要
      求被告領取、運送包裹時要注意有無警察在場等語（見10
      5年度偵字第25016號卷卷一第17頁反面至第18頁），益見
      被告確實可預見其依暱稱「大海」之成年人指示領取、運
      送包裹之舉措，涉及不法，且對方實係欲掩飾其真實身分
      ，藉由他人代收送達包裹之方式遂行詐欺取財或其他犯罪
      行為，被告殊無輕率誤信該人所述且毫無懷疑之可能，應
      可預見自己代為領取遞送包裹內，極可能係從事詐欺之人
      所欲使用之人頭帳戶存摺、金融卡等資料，欲用以作為詐
      欺取財之犯罪工具使用，若協助領取、運送包裹，有幫助
      、促成他人實現詐欺犯罪之虞，自難謂無容任其發生之認
      識，其主觀上顯具有幫助詐欺取財之不確定故意甚明。被
      告辯稱只是從事工作，不知該包裹與詐欺行為有關，並無
      幫助詐欺之犯意云云，委無可採。至被告於本院準備程序
      、審理時聲請傳喚證人戴麗葳、王祖賢等人，以證明其是
      在工作，並無幫助詐欺犯意等語（見本院卷第176頁、第2
      34頁），然本件被告所為如附表一所示之代領、運送包裹
      等幫助詐欺犯行，事證明確，業如前述，縱被告係從事工
      作賺取報酬，亦不能否定其代領、運送包裹之幫助詐欺犯
      行，且此部分待證事實已臻明確，依刑事訴訟法第163條
      之2第2項第2、3款規定，核無再予傳喚、調查證人之必要
      ，附此敘明。
（四）綜上所述，被告前揭所辯，無非係事後卸責之詞，委不足
       採。從而，本案事證明確，被告所為幫助詐欺犯行均已
      經證明，應予依法論科。　　
三、論罪：
（一）按正犯、幫助犯之區別，以其主觀犯意及客觀犯行為判斷
      標準。以自己犯罪意思而參與犯罪，無論是否參與犯罪構
      成要件行為，皆為正犯；以幫助他人犯罪意思而參與犯罪
      構成要件行為，亦為正犯；若以幫助他人犯罪意思而參與
      犯罪構成要件以外行為，則為從犯（見最高法院72年度台
      上字第3201號、95年度台上字第3886號判決意旨）。次按
      刑法上所謂幫助犯，係指對他人決意實行之犯罪有認識，
      而基於幫助之意思，於他人犯罪實行之前或實行中，就犯
      罪構成要件以外之行為予以助力，使之易於實行或完成犯
      罪行為之謂。因此，凡任何足使正犯得以或易於實行犯罪
      之積極或消極行為，不論其於犯罪之進行是否不可或缺，
      亦不問所提供之助益是否具有關鍵性影響，均屬幫助犯罪
      之行為。查被告依暱稱「大海」之成年人，分別於附表一
      所示時間，代為領取放置有他人金融帳戶之存摺或提款卡
      之包裹後，再放置於指定地點之置物櫃內，被告固然未直
      接與暱稱「大海」之成年人共謀詐欺計畫，且被告將包裹
      放置在特定地點置物櫃後，暱稱「大海」之成年人尚須自
      行或派員出面拿取，但被告如附表一所為業已協助暱稱「
      大海」之成年人或其共犯可以輕易取得作為附表二所示告
      訴人或被害人匯款或轉帳之人頭帳戶（詐欺取財工作），
      並掩飾其等真實身分，顯均係基於幫助他人詐欺取財之犯
      意，所為之行為係屬刑法詐欺取財罪構成要件以外之行為
      ，且無任何積極證據證明被告有實際參與實施詐欺取財之
      犯罪構成要件行為，為幫助犯。是核被告如附表一所為，
      均係犯刑法第30條第1 項、第339 條第1 項之幫助詐欺取
      財罪。被告係基於幫助詐欺取財之意思，代為領取、運送
      包裹以供暱稱「大海」之成年人及其成年共犯作為詐欺贓
      款匯入、提領使用，惡性明顯低於正犯，爰依刑法第30條
      第2 項之規定，均減輕其刑。 　　　
（二）公訴意旨雖謂：被告於104年10月至11月間，加入彭奕維
      、翁林凱新、綽號「何先生」、「大海」之成年人所屬詐
      欺集團，共同基於詐欺取財之犯意聯絡而為本案，因認被
      告分別涉犯刑法第339 條之4第1項第2款之三人以上共同
      詐欺取財罪嫌、同法第339條之4第1項第2 款、第3 款之
      三人以上共同利用網際網路對公眾散布之詐欺取財罪嫌云
      云（見起訴書第1頁、起訴書附表一各編號所示）。惟查
      ：
   （1）依被告於警詢、偵訊、原審及本院準備程序時所為供述
        ，其係透過「求職便利通」刊登應徵外務之工作啟事，
        與真實年籍姓名不詳、通訊軟體LINE暱稱「大海」之成
        年人洽詢後，於附表一所示時間，依暱稱「大海」之成
        年人透過通訊軟體Line指示，前往指定貨運行領得內裝
        有如附表一各編號示之銀行帳戶存摺及提款卡之包裹後
        ，轉放置在指定之桃園市內壢家樂福、桃園火車站及百
        貨公司等處置物櫃（見105 年度偵字第25016 號卷一第
        8 頁反面、同偵卷四第108 頁至第109 頁，原審訴字卷
        二第53頁正、反面，本院卷第168頁），且被告實際上
        並未見過暱稱「大海」之成年人，都是透過通訊軟體LI
        NE與暱稱「大海」之成年人聯繫（見原審訴字卷二第53
        頁），被告顯然未與附表二各編號所示告訴人、被害人
        接觸、聯繫，檢察官並未舉證證明被告除與暱稱「大海
        」之成年人接觸、聯繫外，有與彭奕維、翁林凱新、綽
        號「何先生」之成年人或其他詐欺集團成員有所接觸或
        聯繫，且依附表二各編號所示告訴人、被害人證述遭詐
        騙之過程（詳如附表二「詐騙方式」欄所示），可知對
        附表二所示告訴人、被害人實施詐騙之人係透過電話或
        網路張貼不實廣告等，告訴人、被害人均未見過施用詐
        術之人，而本案與被告聯繫之人、對附表二各編號所示
        告訴人、被害人實施詐騙之人均未經查獲，則被告、附
        表二各編號所示告訴人、被害人均未實際見過施用詐術
        之人，亦不知身分，尚無法排除係由同一人分飾多角之
        方式，聯繫被告及對附表二各編號所示告訴人、被害人
        施用詐術之可能，亦不足證明被告於主觀上對此「三人
        以上共犯」之構成要件事實有所認識或預見。是以，依
        現有卷證資料，尚乏積極具體證據足認本案實行詐欺之
        正犯有三人以上，公訴意旨遽認被告係與彭奕維、翁林
        凱新、綽號「何先生」、「大海」之成年人及所屬詐騙
        集團人員共同犯罪，而認本案實行詐欺之正犯有三人以
        上，尚非可採。
   （2）又刑法上之共同正犯，係指2 人以上共同實施犯罪之行
        為者而言，幫助他人犯罪，並非實施正犯，在事實上雖
        有2  人以上共同幫助他人犯罪，要亦各負幫助犯罪責
        ，仍無適 用共同正犯規定之餘地；刑法上既無「共同
        幫助」之情，當亦無「幫助共同」可言，行為人所幫助
        之詐欺份子相互間，就上開詐欺取財犯行，縱有犯意聯
        絡及行為分擔，為共同正犯，亦無須論以幫助共同詐欺
        取財之必要（最高法院95年台上字第6767號判決意旨參
        照）。查本案被告堅決否認有參與詐欺集團犯罪組織及
        與暱稱「大海」之成年人有共同詐欺取財之犯意聯絡，
        亦查無確切事證足證其有上開情事，且依現有卷證資料
        ，尚乏積極具體證據足認本案實行詐欺之正犯有三人以
        上，均已如前述；而被告依暱稱「大海」之成年人指示
        領取、運送內裝有如附表一所示之金融帳戶存摺或提款
        卡之包裹等行為，雖對於詐欺正犯資以相當助力，但並
        未參與實施詐欺犯罪之行為，顯係基於幫助他人詐取財
        物之犯意所為，屬刑法詐欺取財罪構成要件以外之行為
        。被告既以幫助他人犯罪之意思，而參與犯罪構成要件
        以外之行為，自應以幫助犯論。又被告既係以幫助之意
        思，單純代收轉放，自難謂此等同於向被害人施以欺罔
        之詐術行為；再依卷內現存事證，亦無從認定被告代收
        轉放包裹之行為時，業已得悉正犯即真實姓名年籍不詳
        之人實施詐術之實際手法，衡以詐欺不法份子實施詐欺
        之方式及內容態樣甚多，縱然暱稱「大海」之成年男子
        及其共犯確實均為詐欺集團成員，本案亦無積極證據足
        認被告對該詐欺份子是否採用冒用政府機關或公務員之
        名義或官銜、有無使用電子通訊器材以群發式發送電話
        或簡訊、有無以廣播電視、電子通訊、網際網路或其他
        媒體等傳播工具而對公眾散布所犯等加重手段有所認識
        ，從而，本件被告固然有為附表一所示幫助暱稱「大海
        」之成年人及其共犯之行為，仍難認其主觀上有刑法第
        339 條之4 第1 項第3 款「以網際網路對公眾散布」此
        加重條件之構成要件事實有所認識或預見，依罪疑惟輕
        原則，自應為被告有利之認定。　
   （3）從而，公訴意旨認被告上開所為，分別涉犯刑法第339 條之4第1項第2款之三人以上共同詐欺取財罪嫌、同法第339條之4第1項第2 款、第3 款之三人以上共同利用網際網路對公眾散布之詐欺取財罪嫌，容有未洽，惟檢察官起訴之基本社會事實與本案判決事實既屬同一，復經原審、本院審理時當庭告知該罪名及事實供被告答辯（見原審訴字卷二第125頁反面，本院卷第167頁、第207頁），且經檢察官、被告進行事實及法律辯論，應已充分保障其訴訟上攻擊防禦權，本院自得依刑事訴訟法第300 條變更起訴法條併予審理，特予說明。　　
（三）被告就如附表一各編號所為，分別係以單一之純代領內有
      金融帳戶之存摺或提款卡之包裹後放置指定地點之行為，
      幫助暱稱「大海」之成年人或其成年共犯（無證據證明達
      3人以上已如前述）遂行詐欺取財犯罪，其中附表一編號1
      、3至15所示行為，分別同時侵害數被害人之財產法益（
      詳如附表一各編號「證據卷頁」欄③所示），乃各以一幫
      助行為，同時觸犯數個相同之幫助詐欺取財罪名，均為同
      種想像競合犯，應依刑法第55條規定，各從一重之幫助詐
      欺取財罪處斷。
（四）被告所犯如附表一各編號所示之幫助詐欺取財犯行（共15
      次），在時間差距上可以分開，且犯意各別，行為互異，
       在刑法評價上各具獨立性，應予分論併罰。
（五）被告所犯上開15 罪，均僅係幫助他人實行詐欺取財罪，
      為幫助犯，爰均依刑法第30條第2 項規定，按詐欺取財罪
      正犯之刑予以減輕。　　　
四、駁回上訴之理由：
（一）原審本於同上見解，認定被告前揭犯行，罪證明確，適用刑法第30條第1項前段、第2段、第339條第1項、第55條、第51條5款、第41條第1項前段、第8項、第38條之1第1項前段、第3項及刑法施行法第1條之1第1項等規定，並審酌被告為圖一己私利，幫助詐欺成員遂行犯罪，致使附表二各編號所示告訴人、被害人因而受有財產損失，所為應予非難，兼衡其犯後未與告訴人、被害人達成民事和解或賠償損失之態度，及其智識程度、生活狀況、犯罪動機、目的、素行等一切情狀，分別量處如附表二「原判決主文（所犯罪名及宣告刑）欄所示之刑及易科罰金折算標準，並依法定應執行刑有期徒刑1年5月，如易科罰金以1,000元折算1日。另說明被告以每件包裹1,000 元之代價為取放包裹，則其分次領取如附表一編號1至15所示金融帳戶之存摺或提款卡之犯罪所得，共計1 萬5,000 元（計算式：15×1,000 ＝15,000），此部分雖未扣案，爰依刑法第38條之1第1項前段、第3項，宣告沒收之，如全部或一部不能沒收或不宜執行沒收時，追徵其價額。經核原審認事用法，核無違誤，量刑亦屬妥適。 
（二）檢察官上訴意旨略以： 依本案犯罪模式，可知本案係由
      「大海」及其他不詳詐欺成員先誘使不特定人受騙寄出帳
      戶之存摺及提款卡，再由被告擔任收取帳戶之收簿手，至
      詐欺成員指定地點領取包裹，彼此間各司其職，共享利益
      分配，無論何部分均係詐騙犯罪計畫不可或缺之重要環節
      ，縱被告未參與全部犯行，其既分擔犯罪行為之部分以遂
      行犯罪目的，自應就全部犯罪結果共同負責，且依被告所
      述，其主觀上當可預見「大海」所屬詐欺集團係藉由被告
      、同案被告徐茂萊、誘騙帳戶之該詐欺集團成員、老闆「
      大海」之員工等至少3人以上參與，縝密分工掩飾不法犯
      行，原審認被告所為僅成立幫助詐欺取財罪，認事用法自
      有違誤，請求撤銷原判決，另為適法判決等語。然按證據
      之取捨及證據證明力如何，均屬事實審法院得自由裁量、
      判斷之職權，苟其此項裁量、判斷，並不悖乎通常一般之
      人日常生活經驗之定則或論理法則，且於判決內論敘其何
      以作此判斷之心證理由者，即不得任意指摘其為違法。查
      本件被告所為均係犯刑法第30條第1 項前段、第339 條第
      1 項之幫助詐欺取財罪（共15罪），本案並未有積極事證
      足以證明被告對於暱稱「大海」之成年人是否另與2人以
      上之人共同犯詐欺取財罪有所認識或預見，亦無證據證明
      被告對附表二各編號之告訴人、被害人實際受騙之過程、
      方式或內容有所知悉或參與，檢察官亦無舉出其他積極證
      據或指明證明方法以供本院審究等情，業經原審詳予論述
      證據之取捨及如何憑以認定事實之理由，並由本院列舉事
      證逐一補充說明、論駁如前。檢察官上訴意旨仍執前詞，
      認被告所為係共同犯刑法第339條之4第1項第2款、第3款
      之罪，指摘原審認定被告所為係幫助詐欺取財罪不當云云
      ，惟未據提出堅實事證，依卷內已有之事證所為推論，亦
      不足使本院形成被告有上開加重詐欺取財犯行之確切心證
      ，自難以該罪相繩，應認檢察官上訴意旨指摘各節，要係
      對原審取捨證據及判斷其證明力職權之適法行使，仍持己
      見為不同之評價，任意指摘原判決不當，尚非可採，應予
      駁回上訴。
據上論斷，應依刑事訴訟法第368條，判決如主文。
本案經檢察官彭師佑提起公訴，檢察官賴穎穎提起上訴，檢察官
謝宗甫到庭執行職務。
中　　華　　民　　國　　109 　年　　10　　月　　16　　日
                  刑事第十八庭  審判長法  官  何俏美
                                      法  官  黃紹紘
　　　　　　　　　　　　　　　　　    法  官　陳海寧
以上正本證明與原本無異。
被告不得上訴。
檢察官如不服本判決，應於收受送達後20日內向本院提出上訴書
狀，其未敘述上訴之理由者並得於提起上訴後20日內向本院補提
理由書（均須按他造當事人之人數附繕本）「切勿逕送上級法院
」。
                                      書記官  賴又瑄
中　　華　　民　　國　　109 　年　　10　　月　　16　　日

附錄本案論罪科刑法條全文：
中華民國刑法第339條
意圖為自己或第三人不法之所有，以詐術使人將本人或第三人之
物交付者，處 5 年以下有期徒刑、拘役或科或併科 50 萬元以
下罰金。
以前項方法得財產上不法之利益或使第三人得之者，亦同。
前二項之未遂犯罰之。
中華民國刑法第30條
幫助他人實行犯罪行為者，為幫助犯。雖他人不知幫助之情者，
亦同。
幫助犯之處罰，得按正犯之刑減輕之。

附表一：被告施心雅領取包裹之人頭帳戶(匯款帳戶)
編號 戶名 帳號 領取包裹日期 證據卷頁 1（即起訴書附表二編號1、2） 王榮緯 中國信託商業銀行000-000000000000號帳戶 104年10月27日 ①開戶資料及交易明細（見105年度偵字第25016號卷一第107頁至第109頁）。 ②宅急便配送聯（見105年度偵字第25016號卷四第97頁反面）。　 ③用以詐騙附表二編號1至2被害人使用。　　        大眾商業銀行000-00000000000號帳戶  ①交易明細（見105年度偵字第25016號卷一第100頁至第101頁）。 ②宅急便配送聯（見105年度偵字第25016號卷四第97頁反面）。 ③附表二編號3至7詐騙被害人使用　 2（即起訴書附表二編號5） 王怡菁 合作金庫銀行000-0000000000000號帳戶 104年10月27日 ①開戶資料及交易明細（見105年度偵字第25016號卷一第62頁至第63頁)。 ②宅急便配送聯（見105年度偵字第25016號卷四第97頁反面）。 ③附表二編號8詐騙被害人使用。 3（即起訴書附表二編號7、8） 周柏文 中華郵政股份有限公司000-00000000000000號帳戶 104年10月27日至11月15日間某日 ①交易明細（見105年度偵字第25016號卷一第83頁）。 ②宅急便配送聯（見105年度偵字第25016號卷四第98頁）。　 ③附表二編號9至11詐騙被害人使用。   國泰世華商業銀行000-000000000000號帳戶  ①開戶資料及交易明細（見105年度偵字第25016號卷一第72頁至第73頁)。 ②宅急便配送聯（見105年度偵字第25016號卷四第98頁）。　 ③附表二編號12至14詐騙被害人使用。 4（即起訴書附表二編號10、11） 林禮財 玉山商業銀行000-0000000000000號帳戶 104年10月30日 ①開戶資料及交易明細（見105年度偵字第25016號卷一第95頁、第97頁）。 ②宅急便配送聯（見105年度偵字第25016號卷四第98頁）。 ③附表二編號15至20詐騙被害人使用。   臺灣銀行000-000000000000號帳戶  ①開戶資料及交易明細（見105年度偵字第25016號卷一第60頁至第61頁)。 ②宅急便配送聯（見105年度偵字第25016號卷四第98頁）。　 ③附表二編號21詐騙被害人使用。 5（即起訴書附表二編號12） 溫庭億 聯邦商業銀行000-000000000000號帳戶 104年10月30日 ①開戶資料及交易明細（見105年度偵字第25016號卷一第89頁至第92頁）。 ②宅急便配送聯（見105年度偵字第25016號卷四第98頁反面）。　 ③附表二編號22至23詐騙被害人使用。 6（即起訴書附表二編號16） 葉育帆 中國信託商業銀行000-000000000000號帳戶 104年11月2日 ①開戶資料及交易明細（見105年度偵字第25016號卷一第110頁至第112頁）。 ②宅急便配送聯（見105年度偵字第25016號卷四第98頁反面）。 ③附表二編號24至26詐騙被害人使用。 7（即起訴書附表二編號18） 吳益宸 玉山銀行000-0000000000000號帳戶 104年11月3日 ①開戶資料及交易明細（見105年度偵字第25016號卷一第95頁至第96頁）。 ②宅急便配送聯（見105年度偵字第25016號卷四第98頁反面）。 ③附表二編號27至30詐騙被害人使用。 8（即起訴書附表二編號19、20） 邱金生 臺灣中小企業銀行000-00000000000號帳戶 104年11月3日 ①開戶資料及交易明細（見105年度偵字第25016號卷一第78頁至第80頁）。　 ②宅急便配送聯（見105年度偵字第25016號卷四第99頁正、反面）。 ③附表二編號31至35詐騙被害人使用。   中國信託銀行000-000000000000號帳戶  ①開戶資料及交易明細（見105年度偵字第25016號卷一第102頁至第104頁）。　 ②宅急便配送聯（見105年度偵字第25016號卷四第99頁正、反面）。 ③附表二編號36至37詐騙被害人使用。 9（即起訴書附表二編號24） 劉翰龍 台新銀行000-00000000000000號帳戶 104年11月7日 ①交易明細（見105年度偵字第25016號卷一第98頁至第99頁）。 ②宅急便配送聯（見105年度偵字第25016號卷四第99頁反面）。　　 ③附表二編號38至42詐騙被害人使用。 10（即起訴書附表二編號26、28） 李家其 中華郵政股份有限公司000-00000000000000號帳戶 104年11月8日 ①交易明細（見105年度偵字第25016號卷一第86頁）。 ②宅急便配送聯（見105年度偵字第25016號卷四第99頁反面）。　　 ③附表二編號43至44詐騙被害人使用。　   彰化銀行000-00000000000000號帳戶  ①開戶資料及交易明細（見105年度偵字第25016號卷一第69頁至第70頁）。 ②宅急便配送聯（見105年度偵字第25016號卷四第99頁反面）。 ③附表二編號45至46詐騙被害人使用。 11（即起訴書附表二編號33） 梁莉真 中華郵政股份有限公司000-00000000000000號帳戶 104年11月11日 ①交易明細（見105年度偵字第25016號卷一第88頁）。 ②宅急便配送聯（見105年度偵字第25016號卷四第100頁）。　　 ③附表二編號47至48詐騙被害人使用。 12（即起訴書附表二編號34、37） 林月萍 國泰世華銀行000-000000000000號帳戶 104年11月11日 ①開戶資料及交易明細（見105年度偵字第25016號卷一第74頁至第75頁）。 ②宅急便配送聯（見105年度偵字第25016號卷四第100頁反面）。　 ③附表二編號49至50詐騙被害人使用。   新光銀行000-0000000000000號帳戶  ①開戶資料及交易明細（見105年度偵字第25016號卷一第81頁至第82頁）。 ②宅急便配送聯（見105年度偵字第25016號卷四第100頁反面）。 ③附表二編號51至53詐騙被害人使用。 13（即起訴書附表二編號38、39）  詹智皓 中國信託銀行000-000000000000號帳戶 104年11月11日 ①開戶資料及交易明細（見105年度偵字第25016號卷一第105頁至第106頁）。 ②宅急便配送聯（見105年度偵字第25016號卷四第101頁）。　 ③附表二編號54至56詐騙被害人使用。   中華郵政股份有限公司000-00000000000000號帳戶  ①交易明細（見105年度偵字第25016號卷一第85頁）。 ②宅急便配送聯（見105年度偵字第25016號卷四第101頁）。　 ③附表二編號57至60詐騙被害人使用。 14（即起訴書附表二 編號43） 陳佳聖 臺灣中小企銀000-00000000000號帳戶 104年11月12日 ①開戶資料及交易明細（見105年度偵字第25016號卷一第76頁至第77頁）。 ②宅急便配送聯（見105年度偵字第25016號卷四第101頁）。　　 ③附表二編號61至63詐騙被害人使用。 15（即起訴書附表二 編號48） 謝佳境 彰化銀行000-00000000000000號帳戶 104年11月15日 ①開戶資料及交易明細（見105年度偵字第25016號卷一第66頁至第68頁)。 ②宅急便配送聯（見105年度偵字第25016號卷四第100頁反面）。 ③附表二編號64至71詐騙被害人使用。 


附表二：
編號 告訴人/被害人    匯入帳戶   (人頭帳戶) 匯款時間 詐騙方式 證據卷頁 原判決主文(所犯罪名及宣告刑)    匯款金額 （扣除手續費）    1 （即起訴書附表一編號2） 告訴人羅意潔 王榮緯之中國信託商業銀行000-000000000000號帳戶  104年10月28日晚間8時4分 詐欺集團成員先於104年10月28日下午4時57分許，佯稱係購物網廠商來電：因宅配司機拿錯單據簽收，將導致羅意潔須分期付款，並表示將有郵局人員會協助處理；嗣有佯稱為郵局人員致電，表示會協助羅意潔解除設定，要求須依郵局人員之指示操作自動櫃員機解除設定云云。致羅意潔陷於錯誤，依照指示於左列時間於苗栗縣○○市○○路0000號1樓全家片利商店內操作台新銀行自動櫃員機，匯款如左列所示之款項至左列帳戶。 ①證人即告訴人羅意潔於警詢之證述(見105年度偵字第25016號卷一第118頁至第120頁)。 ②台新銀行自動櫃員機交易明細表（見105年度偵字第25016號卷一第122頁）。 ③王榮緯中國信託銀行開戶資料及交易明細（見105年度偵字第25016號卷一第107頁至第108頁）。 施心雅幫助犯詐欺取財罪，處有期徒刑肆月，如易科罰金，以新臺幣壹仟元折算壹日。    29,980元     2 （即起訴書附表一編號1） 告訴人林萱怡 王榮緯之中國信託商業銀行000-000000000000號帳戶 104年10月28日晚間6時46分許 詐欺集團成員先於104年10月28日晚間6時1分許，佯稱係亞馬遜購物中心客服人員來電：因配送商品快遞人員誤給林萱怡簽收12組訂單，導致林萱怡成為批發商，並表示將有銀行客服人員會協助處理；嗣有佯稱為渣打銀行客服人員致電，要求林萱怡須依指示操作自動櫃員機解除扣款設定云云。致林萱怡陷於錯誤，依照指示於左列時間至國泰世華銀行瑞湖分行操作自動櫃員機，匯款如左列所示之款項至左列帳戶。嗣因銀行行員察覺有異告知林萱怡，始悉受騙。 ①證人即告訴人林萱怡於警詢之證述(見105年度偵字第25016號卷一第113頁至第116頁）。 ②國泰世華銀行自動櫃員機交易明細表（見105年度偵字第25016號卷一第17頁）。 ③王榮緯中國信託銀行開戶資料及交易明細（見105年度偵字第25016號卷一第107頁至第108頁）。     29,989元     3 （即起訴書附表一編號6） 告訴人 邵曉韻 王榮緯之大眾商業銀行000-00000000000號帳戶 104年10月28日下午2時54分許 詐欺集團成員先利用不詳之設備連接至網際網路後，於露天拍賣網上以賣家jsrthergswda名義虛偽張貼販賣益力壯奶粉，適邵曉韻於104年10月28日上午9時許於露天拍賣見該貼文而陷於錯誤在賣場下標，並於左列時間於新北市○○區○○路000巷0弄0號1樓操作中國信託銀行自動櫃員機，匯款如左列所示之款項至左列帳戶。嗣邵曉韻接獲露天拍賣簡訊告知該名賣家已遭停權，始悉受騙。 ①證人即告訴人邵曉韻於警詢之證述(見105年度偵字第25016號卷一第139頁至第141頁）。 ②中國信託銀行自動櫃員機交易明細表（見105年度偵字第25016號卷一第142頁）。 ③王榮緯大眾商業銀行帳戶交易明細（見105年度偵字第25016號卷一第100頁）。     11,700元     4 （即起訴書附表一編號4） 告訴人 林洦沅 王榮緯之大眾商業銀行000-00000000000號帳戶 104年10月28日中午12時36分許 詐欺集團成員先利用不詳之設備連接至網際網路後，於露天拍賣網上虛偽張貼販賣國際牌吹風機，適林洦沅於104年10月28日上午10時28分許上網購物，見該貼文而陷於錯誤在賣場下標，並匯款如左列所示之款項至左列帳戶。嗣露天拍賣網客服回覆該賣家帳號已遭停權，始悉受騙。 ①證人即告訴人林洦沅於警詢之證述(見105年度偵字第25016號卷一第127頁至第128頁）。 ②林洦沅之露天拍賣網站交易明細截圖畫面（見105年度偵字第25016號卷一第129頁）。 ③王榮緯大眾商業銀行帳戶交易明細（見105年度偵字第25016號卷一第100頁）。     4,600元    5 （即起訴書附表一編號3） 告訴人 蔡明璋 王榮緯之大眾商業銀行000-00000000000號帳戶 104年10月28日中午12時33分許 詐欺集團成員先利用不詳之設備連接至網際網路後，於mobile01網站上虛偽張貼販賣IPhone6S手機，適蔡明璋於104年10月28日中午12時10分許於新北市○○區○○○路00號公司內上網購物，見該貼文而陷於錯誤，依照指示於左列時間使用手機轉帳，匯款如左列所示之款項至左列帳戶。嗣蔡明璋匯款後未收到貨品，請對方退款未獲回應，始發現遭詐騙。 ①證人即告訴人蔡明璋於警詢之證述(見105年度偵字第25016號卷一第123頁至第124頁）。 ②蔡明璋之匯款紀錄截圖（見105年度偵字第25016號卷第126頁）。 ③王榮緯大眾商業銀行帳戶交易明細（見105年度偵字第25016號卷一第100頁）。     25,000元    6 （即起訴書附表一編號5） 告訴人 吳佩蓁 王榮緯之大眾商業銀行000-00000000000號帳戶 104年10月28日晚間6時5分許 詐欺集團成員先於104年10月28日晚間6時分許，佯稱係購物網廠商來電：因吳佩蓁在購物收據簽錯為批發商，將導致預購10餘個皮包，將協助取消訂單，要求吳佩蓁須依指示操作自動櫃員機撤銷訂單云云，致吳佩蓁陷於錯誤，依照指示於左列時間於臺中市○○區○○路0段000號台新銀行大里分行操作自動櫃員機，匯款如左列所示之款項至左列帳戶。 ①證人即告訴人吳佩蓁於警詢之證述(見105年度偵字第25016號卷一第136頁至第137頁）。 ②台新銀行自動櫃員機交易明細表（見105年度偵字第25016號卷一第138頁）。 ③王榮緯大眾商業銀行帳戶交易明細（見105年度偵字第25016號卷一第101頁）。     14,021元    7 （即起訴書附表一編號7） 告訴人廖婉妏 王榮緯之大眾商業銀行000-00000000000號帳戶 104年10月28日晚間6時34分許 詐欺集團成員先利用不詳之設備連接至網際網路後，於露天拍賣網上以賣家hdzgwssdg名義虛偽張貼販賣國際牌吹風機，適廖婉妏於104年10月28日晚間6時14許於露天拍賣見該貼文而陷於錯誤在賣場下標，並於左列時間於臺中市○○區○○○道0段000號操作中國信託銀行自動櫃員機，匯款如左列所示之款項至左列帳戶。嗣廖婉妏發現該賣家帳號遭停權，始悉受騙。 ①證人即告訴人廖婉妏於警詢之證述(見105年度偵字第25016號卷一第144頁至第146頁）。 ②中國信託銀行自動櫃員機交易明細表（見105年度偵字第25016號卷一第148頁）。 ③王榮緯大眾商業銀行帳戶交易明細（見105年度偵字第25016號卷一第101頁）。　     4,500元    8 （即起訴書附表一編號8） 告訴人羅鈞浩 王怡菁之合作金庫銀行000-0000000000000號帳戶 104年10月29日中午12時28分許 詐欺集團成員先利用不詳之設備連接至網際網路後，於露天拍賣網上以賣家reson168名義虛偽張貼販賣禾聯牌LED液晶電視，適羅鈞浩於104年10月29日上午11時30許於露天拍賣見該貼文而陷於錯誤在賣場下標，並於左列時間於新北市○○區○○路00○0號1樓公司，使用線上自動櫃員機，匯款如左列所示之款項至左列帳戶。嗣羅鈞浩發現該賣家帳號遭停權，始悉受騙。 ①證人即告訴人羅鈞浩於警詢之證述（見105年度偵字第25016號卷一第150頁）。 ②王怡菁合作金庫銀行帳戶開戶資料及交易明細（見105年度偵字第25016號卷一第62頁至第63頁）。　  施心雅幫助犯詐欺取財罪，處有期徒刑參月，如易科罰金，以新臺幣壹仟元折算壹日。    5,650元     9 （即起訴書附表一編號9） 被害人楊詠裕 周柏文之中華郵政股份有限公司000-00000000000000號帳戶 104年10月30日下午2時32分許 詐欺集團成員先利用不詳之設備連接至網際網路後，於mobile01網站上虛偽張貼販賣日立牌洗衣機，適楊詠裕於104年10月30日上午7時許於家中上網購物，見該貼文而陷於錯誤，依照賣家指示於左列時間至南科園區南科二路全家超商，操作台新銀行自動櫃員機，匯款如左列所示之款項至左列帳戶。嗣楊詠裕匯款後未收到貨品，經網友告知始發現遭詐騙。 ①證人即被害人楊詠裕於警詢之證述(見105年度偵字第25016號卷一第152頁至第155頁）。 ②台新銀行自動櫃員機交易明細表（見105年度偵字第25016號卷一第156頁）。 ③周柏文中華郵政帳戶交易明細（見105年度偵字第25016號卷一第83頁）。 施心雅幫助犯詐欺取財罪，處有期徒刑伍月，如易科罰金，以新臺幣壹仟元折算壹日。    15,000元     10 （即起訴書附表一編號10） 告訴人黃柄憲 周柏文之中華郵政股份有限公司000-00000000000000號帳戶 104年10月30日上午11時42分許 詐欺集團成員先利用不詳之設備連接至網際網路後，於mobile01網站上虛偽張貼販賣MACPRO13吋筆電，適黃柄憲於104年11月1日上午11時許上網見該貼文而陷於錯誤，依照賣家指示於左列時間操作合作金庫銀行自動櫃員機，匯款如左列所示之款項至左列帳戶。嗣黃柄憲匯款後未收到貨品，始悉受騙。 ①證人即告訴人黃柄憲於警詢之證述(見105年度偵字第25016號卷一第157頁至第159頁）。 ②合作金庫銀行自動櫃員機交易明細表（見105年度偵字第25016號卷一第160頁）。 ③黃柄憲與賣家對話之截圖畫面（見105年度偵字第25016號卷一第161頁至第164頁）。 ④周柏文中華郵政帳戶交易明細（見105年度偵字第25016號卷一第83頁）。     20,000元    11 （即起訴書附表一編號11） 告訴人 崔元瑋 周柏文之中華郵政股份有限公司000-00000000000000號帳戶 104年10月30日下午2時8分許 詐欺集團成員先利用不詳之設備連接至網際網路後，於mobile01網站上虛偽張貼販賣新光三越百貨禮券，適崔元瑋於104年10月30日中午12時30分許於家中上網見該貼文而陷於錯誤，依照賣家指示於左列時間於新北市○○區○○○街0巷0號1樓之2住處，使用線上自動櫃員機，匯款如左列所示之款項至左列帳戶。嗣黃崔元瑋匯款後未收到貨品，始悉受騙。 ①證人即告訴人崔元瑋於警詢之證述(見105年度偵字第25016號卷一第166頁至第168頁）。 ②周柏文中華郵政帳戶交易明細（見105年度偵字第25016號卷一第83頁）。     30,000元    12 （即起訴書附表一編號14） 告訴人張簡義峻 周柏文之國泰世華商業銀行000-000000000000號帳戶 104年10月30日晚間6時30分許 詐欺集團成員先利用不詳之設備連接至網際網路後，在露天拍賣網上虛偽張貼販賣IPhone6手機，適張簡義峻上網見該貼文而陷於錯誤，依照賣家指示於左列時間於南竿郵局操作自動櫃員機，匯款如左列所示之款項至左列帳戶。嗣張簡義峻匯款後發現對方帳號刪除，始悉受騙。 ①證人即告訴人張簡義峻於警詢之證述(見105年度偵字第25016號卷一第180頁至第182頁）。 ②郵政自動櫃員機交易明細表(見105年度偵字第25016號卷一第183頁）。 ③周柏文國泰世華商業銀行帳戶開戶資料及交易明細（見105年度偵字第25016號卷一第72頁至第73頁）。     15,000元    13 （即起訴書附表一編號13） 告訴人黃國林 周柏文之國泰世華商業銀行000-000000000000號帳戶 104年10月30日晚間7時34分許 詐欺集團成員先利用不詳之設備連接至網際網路後，在露天拍賣網上以帳號sosooo2654虛偽張貼販賣Sony55吋電視，適黃國林上網見該貼文而陷於錯誤，依照賣家指示於左列時間於彰化縣○○鄉○○路0段000號統一便利商店內操作自動櫃員機，匯款如左列所示之款項至左列帳戶。嗣黃國林匯款後未收到貨品，始悉受騙。 ①證人即告訴人黃國林於警詢之證述(見105年度偵字第25016號卷一第177頁至第179頁）。 ②中國信託銀行自動櫃員機交易明細表（見105年度偵字第25016號卷一第180頁）。 ③周柏文國泰世華商業銀行帳戶開戶資料及交易明細（見105年度偵字第25016號卷一第72頁至第73頁）。　     20,000元    14 （即起訴書附表一編號12） 告訴人 吳明叡 周柏文之國泰世華商業銀行000-000000000000號帳戶 104年10月30日晚間7時52分許 詐欺集團成員先於104年10月30日晚間7時14分許，佯稱係美國百分百網購業者來電：因工作人員作業疏失，導致吳明叡訂單須分12期扣款，並表示將有土地銀行人員會協助處理；嗣有佯稱為土地銀行人員致電，表示會協助吳明叡解除分期設定，要求須依指示操作自動櫃員機解除設定云云。致吳明叡陷於錯誤，依照指示於左列時間於湖口工業區中華路上土地銀行內操作自動櫃員機，匯款如左列所示之款項至左列帳戶。嗣因吳明叡察覺有異，電詢美國百分百網購業者及土地銀行客服，始悉受騙。 ①證人即告訴人吳明叡於警詢之證述(見105年度偵字第25016號卷一第169頁至第172頁）。 ②土地銀行自動櫃員機存戶交易明細表（見105年度偵字第25016號卷一第173頁）。 ③周柏文國泰世華商業銀行帳戶開戶資料及交易明細（見105年度偵字第25016號卷一第72頁至第73頁）。     29,998元    15 （即起訴書附表一編號22） 被害人陳冠州 林禮財之玉山商業銀行000-0000000000000號帳戶 104年11月4日下午1時46分許 詐欺集團成員先利用不詳之設備連接至網際網路後，在露天拍賣網上虛偽張貼販賣PS4電視遊樂器，適陳冠州上網見該貼文而陷於錯誤，依照賣家指示於左列時間於烈嶼島郵局操作自動櫃員機，匯款如左列所示之款項至左列帳戶。嗣陳冠州匯款後未收到貨品，察覺有異播打165詢問，始悉受騙。 ①證人即被害人陳冠州於警詢之證述（見105年度偵字第25016號卷二第22頁至第24頁）。 ②郵政自動櫃員機交易明細表（見105年度偵字第25016號卷二第25頁）。 ③陳冠州與賣家對話之截圖畫面（見105年度偵字第25016號卷二第26頁至第30頁）。 ④林禮財玉山商銀帳戶開戶資料及交易明細（見105年度偵字第25016號卷一第95頁、第97頁）。　 施心雅幫助犯詐欺取財罪，處有期徒刑伍月，如易科罰金，以新臺幣壹仟元折算壹日。    8,000元    16 （即起訴書附表一編號18） 告訴人黃素梅 林禮財之玉山商業銀行000-0000000000000號帳戶 104年11月4日中午12時12分許 詐欺集團成員先於104年11月3日晚間9時58分許致電黃素梅佯稱：其為商店人員，欲跟伊核對資料餘額要凍結金融卡，要求將款項存入指定帳戶云云，致黃素梅陷於錯誤，依照指示於左列時間操作自動櫃員機，匯款如左列所示之款項至左列帳戶。嗣因黃素梅察覺有異，始悉受騙。 ①證人即告訴人黃素梅於警詢之證述（見105年度偵字第25016號卷二第1頁至第2頁）。 ②台新銀行自動櫃員機交易明細表（見105年度偵字第25016號卷二第4頁）。 ③林禮財玉山商銀帳戶開戶資料及交易明細（見105年度偵字第25016號卷一第95頁、第97頁）。　     28,980元    17 （即起訴書附表一編號17） 告訴人巫國瑋 林禮財之玉山商業銀行000-0000000000000號帳戶 104年11月4日中午12時、12時30分許 詐欺集團成員先利用不詳之設備連接至網際網路後，於mobile01 網站上虛偽張貼販賣腳踏車，適巫國瑋上網見該貼文而陷於錯誤，依照賣家指示於左列時間在住處以網路自動櫃員機匯款如左列所示之款項至左列帳戶。嗣巫國瑋匯款後未收到貨品，且發現對方失聯，始悉受騙。 ①證人即告訴人巫國瑋於警詢之證述(見105年度偵字第25016號卷一第192頁至第193頁）。 ②巫國瑋之存摺內頁交易明細表（見105年度偵字第25016號卷一第194頁至第197頁）。 ③巫國瑋與賣家對話之截圖畫面（見105年度偵字第25016號卷一第198頁至第204頁）。 ④林禮財玉山商銀帳戶開戶資料及交易明細（見105年度偵字第25016號卷一第95頁、第97頁）。　     5,000元、 7,000元 (共12,000元)     18 （即起訴書附表一編號21） 告訴人梁家偉 林禮財之玉山商業銀行000-0000000000000號帳戶 104年11月4日中午12時51分許 詐欺集團成員先利用不詳之設備連接至網際網路後，於露天拍賣網上虛偽張貼販賣微軟surfacePro3筆記型電腦，適梁家偉於104年11月4日中午12時24分許在家中上網見該貼文而陷於錯誤，依照賣家指示於左列時間在家中以網路銀行轉帳匯款如左列所示之款項至左列帳戶。嗣梁家偉匯款後未接獲商品，始悉受騙。 ①證人即告訴人梁家偉於警詢之證述（見105年度偵字第25016號卷二第18頁至第20頁）。 ②林禮財玉山商銀帳戶開戶資料及交易明細（見105年度偵字第25016號卷一第95頁、第97頁）。　     15,000元     19 （即起訴書附表一編號20） 被害人紀岑儒 林禮財之玉山商業銀行000-0000000000000號帳戶 104年11月4日下午2時56分許 詐欺集團成員先利用不詳之設備連接至網際網路後，於mobile01 網站上虛偽張貼販賣3C產品，適紀岑儒於104年11月4日下午2時20分許上網見該貼文而陷於錯誤，依照賣家指示於左列時間至臺中市○區○○路0段00000號統一便利商店匯款如左列所示之款項至左列帳戶。嗣紀岑儒匯款後未接獲商品，察覺有異報警處理，始悉受騙。 ①證人即被害人紀岑儒於警詢之證述（見105年度偵字第25016號卷二第15頁至第16頁）。 ②林禮財玉山商銀帳戶開戶資料及交易明細（見105年度偵字第25016號卷一第95頁、第97頁）。　 　     15,000元     20 （即起訴書附表一編號19） 被害人黃珮茹（起訴書誤載為黃佩茹） 林禮財之玉山商業銀行000-0000000000000號帳戶 104年11月4日下午5時8分許 詐欺集團成員先利用不詳之設備連接至網際網路後，於露天拍賣網站上虛偽張貼販賣關立固保健食品，適黃珮茹上網見該貼文而陷於錯誤，依照賣家指示於左列時間在高速公路上以中國信託網路銀行匯款如左列所示之款項至左列帳戶。嗣黃珮茹匯款後接獲露天拍賣網站通知該賣家帳戶已停權，始悉受騙。 ①證人即告訴人黃珮茹於警詢之證述（見105年度偵字第25016號卷二第9頁至第11頁）。 ②黃珮茹與賣家對話之截圖畫面（見105年度偵字第25016號卷二第12頁至第14頁）。 ③林禮財玉山商銀帳戶開戶資料及交易明細（見105年度偵字第25016號卷一第95頁、第97頁）。　　     9,600元    21 （即起訴書附表一編號23） 告訴人陳建煌 林禮財之臺灣銀行000-000000000000號帳戶 104年11月3日晚間8時35分許 詐欺集團成員先於104年11月3日晚間8時35分許，佯稱係OPEN LADY STORE網路店家客服人員來電：因公司人員作業疏失，導致陳建煌訂單重複訂購，要求陳建煌提供信任之銀行幫其做取消動作；嗣有佯稱為合作金庫銀行網路客服人員致電，表示會協助陳建煌取消交易，要求須依指示操作自動櫃員機解除設定云云。致陳建煌陷於錯誤，依照指示於左列時間操作自動櫃員機，匯款如左列所示之款項至左列帳戶。嗣因陳建煌察覺有異，撥打165詢問，始悉受騙。 ①證人即告訴人陳建煌於警詢之證述（見105年度偵字第25016號卷二第31頁至第32頁）。 ②陳建煌之存摺內頁交易影本（見105年度偵字第25016號卷二第34頁）。 ③林禮財臺灣銀行帳戶開戶資料及交易明細（見105年度偵字第25016號卷一第60頁至第61頁）。     13,867元    22 （即起訴書附表一編號16） 被害人許郁瑈 溫庭億之聯邦商業銀行000-000000000000號帳戶 104年11月1日下午6時52分許 詐欺集團成員先於104年11月1日下午5時許，佯稱係亞馬勁線上購物網人員來電：因會計人員作業疏失，導致許郁瑈訂單須分12期扣款，並表示將有大眾銀行客服人員會協助處理；嗣有佯稱為大眾銀行客服人員致電，表示會協助許郁瑈解除分期設定，要求須依指示操作自動櫃員機解除設定云云。致許郁瑈陷於錯誤，依照指示於左列時間操作自動櫃員機，匯款如左列所示之款項至左列帳戶。嗣因許郁瑈察覺有異報警處理，始悉受騙。 ①證人即被害人許郁瑈於警詢之證述(見105年度偵字第25016號卷一第189頁至第190頁）。 ②郵政自動櫃員機交易明細表(見105年度偵字第25016號卷一第191頁）。 ③溫庭億聯邦商銀帳戶開戶資料及交易明細（見105年度偵字第25016號卷一第89頁至第92頁）。 施心雅幫助犯詐欺取財罪，處有期徒刑參月，如易科罰金，以新臺幣壹仟元折算壹日。    19,979元    23 （即起訴書附表一編號15） 被害人宋琬婷 溫庭億之聯邦商業銀行000-000000000000號帳戶 104年11月1日下午6時28分、6時47分許 詐欺集團成員先於104年11月1日下午5時25分許，佯稱係奇摩拍賣網業者來電：因業務人員作業疏失，導致宋琬婷訂單須分12期扣款，並表示將有國泰世華銀行客服人員會協助處理；嗣有佯稱為國泰世華銀行客服人員致電，表示會協助宋琬婷解除分期設定，要求須依指示操作自動櫃員機解除設定云云。致宋琬婷陷於錯誤，依照指示於左列時間於臺中市○○區○○路0段000號統一便利商店內操作自動櫃員機，匯款如左列所示之款項至左列帳戶。嗣因宋琬婷察覺有異，始悉受騙。 ①證人即被害人宋琬婷於警詢之證述(見105年度偵字第25016號卷一第184頁至第186頁）。 ②中國信託銀行自動櫃員機交易明細表（見105年度偵字第25016號卷一第187頁）。 ③溫庭億聯邦商銀帳戶開戶資料及交易明細（見105年度偵字第25016號卷一第89頁至第92頁）。     10,998元、8,080元 (共19,078元)    24 （即起訴書附表一編號24） 告訴人吳俞槿 葉育帆之中國信託商業銀行000-000000000000號帳戶 104年11月5日晚間8時44分、8時45分許 詐欺集團成員先於104年11月5日晚間6時15分許，佯稱係購物網業者來電：欲協助解除誤設分期付款設定云云，致吳俞槿陷於錯誤，依照指示於左列時間至臺中市○○區○○路0段000號全家便利商店操作自動櫃員機，匯款如左列所示之款項至左列帳戶。嗣因吳俞槿察覺有異，始悉受騙。 ①證人即告訴人吳俞槿於警詢之證述（見105年度偵字第25016號卷二第36頁至第38頁）。 ②國泰世華銀行自動櫃員機交易明細表（見105年度偵字第25016號卷二第40頁）。 ③葉育帆中國信託銀行開戶資料及交易明細（見105年度偵字第25016號卷一第110頁至第111頁）。　 施心雅幫助犯詐欺取財罪，處有期徒刑肆月，如易科罰金，以新臺幣壹仟元折算壹日。    18,310元、5,812元 (共24,122元)    25 （即起訴書附表一編號25） 告訴人陳怡蓁 葉育帆之中國信託商業銀行000-000000000000號帳戶 104年11月5日晚間8時43分許 詐欺集團成員先於104年11月5日晚間6時20分許，佯稱係購物網業者來電：因工作人員作業疏失，導致陳怡蓁訂單須將連續扣款；嗣佯稱為工作人員致電陳怡蓁，表示會協助設定還款，要求須依指示操作自動櫃員機解除設定云云。致陳怡蓁陷於錯誤，依照指示於左列時間至臺北市○○區○○路00號超商店內操作自動櫃員機，匯款如左列所示之款項至左列帳戶。嗣因陳怡蓁察覺有異，始悉受騙。 ①證人即告訴人陳怡蓁於警詢之證述（見105年度偵字第25016號卷二第42頁至第44頁）。 ②葉育帆中國信託銀行開戶資料及交易明細（見105年度偵字第25016號卷一第110頁至第111頁）。     27,851元     26 （即起訴書附表一編號26） 告訴人王雅慈 葉育帆之中國信託商業銀行000-000000000000號帳戶 104年11月5日晚間8時50分許 詐欺集團成員先於104年11月5日晚間6時20分許，佯稱係網路購物商店CATWORD工作人員來電：欲協助解除退貨後連續扣款設定；嗣佯稱為郵局人員致電王雅慈，表示會協助更改設定，要求須依指示操作自動櫃員機解除設定云云。致王雅慈陷於錯誤，依照指示於左列時間至臺北市○○區○○○路0段0號學校內郵局操作自動櫃員機，匯款如左列所示之款項至左列帳戶。嗣因王雅慈察覺有異詢問同學，始悉受騙。 ①證人即告訴人王雅慈於警詢之證述（見105年度偵字第25016號卷二第47頁至第49頁）。 ②郵政自動櫃員機交易明細表（見105年度偵字第25016號卷二第50頁）。 ③葉育帆中國信託銀行開戶資料及交易明細（見105年度偵字第25016號卷一第110頁、第112頁）。     29,989元     27 （即起訴書附表一編號28） 告訴人鍾易成 吳益宸之玉山銀行000-0000000000000號帳戶 104年11月6日中午12時50分許 詐欺集團成員先利用不詳之設備連接至網際網路後，於mobile01網站上虛偽張貼販賣平板電腦，適鍾易成於104年11月4日上網見該貼文而陷於錯誤，依照賣家指示於左列時間至某郵局以跨行匯款方式，匯款如左列所示之款項至左列帳戶。嗣鍾易成匯款後未收到貨物，賣家亦失聯，始悉受騙。 ①證人即告訴人鍾易成於警詢之證述（見105年度偵字第25016號卷二第55頁至第56頁）。 ②吳益宸玉山銀行帳戶開戶資料及交易明細（見105年度偵字第25016號卷一第95頁至第96頁）。 施心雅幫助犯詐欺取財罪，處有期徒刑參月，如易科罰金，以新臺幣壹仟元折算壹日。    15,000元    28 （即起訴書附表一編號30） 被害人林芳如 吳益宸之玉山銀行000-0000000000000號帳戶 104年11月6日中午12時55分許 詐欺集團成員先利用不詳之設備連接至網際網路後，於露天拍賣網站上虛偽張貼販賣尿布，適林芳如於104年11月6日中午12時許上網見該貼文而陷於錯誤下標，並依照賣家指示於左列時間至高雄市○○區○○○路000號中國信託銀行九如分行臨櫃匯款如左列所示之款項至左列帳戶。嗣林芳如匯款後接獲露天拍賣網站通知該賣家帳戶已停權，始悉受騙。 ①證人即被害人林芳如於警詢之證述（見105年度偵字第25016號卷二第65頁至第66頁）。 ②中國信託銀行匯款申請書（見105年度偵字第25016號卷二第67頁）。 ③吳益宸玉山銀行帳戶開戶資料及交易明細（見105年度偵字第25016號卷一第95頁至第96頁）。　     1,900元    29 （即起訴書附表一編號27） 告訴人陳奕仁 吳益宸之玉山銀行000-0000000000000號帳戶 104年11月6日中午12時27分許 詐欺集團成員先利用不詳之設備連接至網際網路後，於mobile01網站上以帳號pk0803虛偽張貼販賣日立牌洗衣機，適陳奕仁於104年11月6日12時3分許上網見該貼文而陷於錯誤，依照賣家指示由其配偶於左列時間至臺北市大同區天水路陽信銀行操作自動櫃員機，匯款如左列所示之款項至左列帳戶。嗣陳奕仁匯款後賣方即失聯，始悉受騙。 ①證人即告訴人陳奕仁於警詢之證述（見105年度偵字第25016號卷二第51頁至第53頁）。 ②陽信銀行自動櫃員機交易明細表（見105年度偵字第25016號卷二第54頁）。 ③賣家之網路貼文（見105年度偵字第25016號卷二第54頁）。 ④吳益宸玉山銀行帳戶開戶資料及交易明細（見105年度偵字第25016號卷一第95頁至第96頁）。　　     15,000元     30 （即起訴書附表一編號29） 告訴人毛慧任 吳益宸之玉山銀行000-0000000000000號帳戶 104年11月6日下午2時5分許 詐欺集團成員先利用不詳之設備連接至網際網路後，於露天拍賣網站上虛偽張貼販賣歌林牌吸塵器，適毛慧任上網見該貼文而陷於錯誤，依照賣家指示於左列時間至臺中市○○區○○路0段000號新光銀行操作自動櫃員機，匯款如左列所示之款項至左列帳戶。嗣毛慧任匯款後接獲露天拍賣網站通知該賣家帳戶已停權，始悉受騙。 ①證人即告訴人毛慧任於警詢之證述（見105年度偵字第25016號卷二第57頁至第59頁）。 ②新光銀行自動櫃員機交易明細表（見105年度偵字第25016號卷二第60頁）。 ③毛慧任與賣家對話之截圖畫面（見105年度偵字第25016號卷二第62頁至第63頁）。 ④吳益宸玉山銀行帳戶開戶資料及交易明細（見105年度偵字第25016號卷一第95頁至第96頁）。     1,630元    31 （即起訴書附表一編號46） 告訴人楊振祥 邱金生之臺灣中小企業銀行000-00000000000號帳戶 104年11月10日下午2時32分許 詐欺集團成員先利用不詳之設備連接至網際網路後，於露天拍賣網站上虛偽張貼販賣磨豆機，適楊振祥於104年11月9日上網見該貼文而陷於錯誤，依照賣家指示至臺北市○○區○○街00巷00號統一便利商店內操作自動櫃員機，匯款如左列所示之款項至左列帳戶。嗣楊振祥匯款後賣家失聯，始悉受騙。 ①證人即告訴人楊振祥於警詢之證述(見105年度偵字第25016號卷二第159頁至第161頁）。 ②楊振祥之存摺內頁交易明細表（見105年度偵字第25016號卷二第162頁）。 ③中國信託銀行自動櫃員機交易明細表（見105年度偵字第25016號卷二第163頁）。 ④邱金生臺灣中小企業銀行帳戶開戶資料及交易明細（見105年度偵字第25016號卷一第78頁至第79頁）。 施心雅幫助犯詐欺取財罪，處有期徒刑伍月，如易科罰金，以新臺幣壹仟元折算壹日。    3,700元     32 （即起訴書附表一編號43） 告訴人戴嘉靚 邱金生之臺灣中小企業銀行000-00000000000號帳戶 104年11月10日下午3時18分許 詐欺集團成員先利用不詳之設備連接至網際網路後，於露天拍賣網站上虛偽張貼販賣ASUS 牌筆記型電腦，適戴嘉靚於104年11月9日上午11時許上網見該貼文而陷於錯誤，依照賣家指示於左列時間至臺北市捷運局雙連站內操作國泰世華銀行自動櫃員機，匯款如左列所示之款項至左列帳戶。嗣戴嘉靚匯款後遲未收到貨品，始悉受騙。 ①證人即告訴人戴嘉靚於警詢之證述(見105年度偵字第25016號卷二第139頁至第141頁）。 ②國泰世華銀行自動櫃員機交易明細表（見105年度偵字第25016號卷二第142頁）。 ③邱金生臺灣中小企業銀行帳戶開戶資料及交易明細（見105年度偵字第25016號卷一第78頁至第79頁）。     4,980元     33 （即起訴書附表一編號42） 告訴人蘇瀚中 邱金生之臺灣中小企業銀行000-00000000000號帳戶 104年11月10日下午5時14分許 詐欺集團成員先利用不詳之設備連接至網際網路後，於露天拍賣網站上虛偽張貼販賣TESCOM吹風機，適蘇瀚中上網見該貼文而陷於錯誤，依照賣家指示於左列時間使用網路郵局，匯款如左列所示之款項至左列帳戶。嗣蘇瀚中匯款後接獲露天拍賣網站通知該賣家帳戶已停權，始悉受騙。 ①證人即告訴人蘇瀚中於警詢之證述(見105年度偵字第25016號卷二第135頁至第137頁）。 ②蘇瀚中之存摺內頁交易明細表（見105年度偵字第25016號卷二第138頁）。 ③邱金生臺灣中小企業銀行帳戶開戶資料及交易明細（見105年度偵字第25016號卷一第78頁至第79頁）。     2,500元     34 （即起訴書附表一編號45） 告訴人張嘉容 邱金生之臺灣中小企業銀行000-00000000000號帳戶 104年11月10日下午4時18分許 詐欺集團成員先利用不詳之設備連接至網際網路後，於露天拍賣網站上虛偽張貼販賣吹風機，適張嘉容於104年11月10日下午4時許上網見該貼文而陷於錯誤，依照賣家指示於左列時間使用網路自動櫃員機匯款匯款如左列所示之款項至左列帳戶。嗣張嘉容匯款後接獲露天拍賣網站通知該賣家帳戶已停權，始悉受騙。 ①證人即告訴人張嘉容於警詢之證述(見105年度偵字第25016號卷二第154頁至第155頁）。 ②張嘉容之存摺內頁交易明細表（見105年度偵字第25016號卷二第157頁至第158頁）。 ③邱金生臺灣中小企業銀行帳戶開戶資料及交易明細（見105年度偵字第25016號卷一第78頁至第79頁）。     2,580元     35 （即起訴書附表一編號44） 告訴人黃莉芸 邱金生之臺灣中小企業銀行000-00000000000號帳戶 104年11月11日凌晨0時27分、29分及57分許 詐欺集團成員先於104年11月10日晚間7時許，佯稱係樂天公司員工來電：因員工作業疏失，導致黃莉芸訂單將有12期分期付款，將協助解除誤設分期付款設定，要求須依指示操作自動櫃員機解除設定云云，致黃莉芸陷於錯誤，依照指示於左列時間至高雄市路竹區彰化銀行、岡山區中國信託銀行操作自動櫃員機，匯款如左列所示之款項至左列帳戶。嗣因黃莉芸察覺有異，始悉受騙。 ①證人即告訴人黃莉芸於警詢之證述(見105年度偵字第25016號卷二第143頁至第146頁）。 ②彰化銀行、中國信託自動櫃員機交易明細表（見105年度偵字第25016號卷二第147頁至第148頁）。 ③黃莉芸之存摺內頁交易影本（見105年度偵字第25016號卷二第151頁至第152頁）。 ④邱金生臺灣中小企業銀行帳戶開戶資料及交易明細（見105年度偵字第25016號卷一第78頁至第80頁）。     29,989元、29,989元、29,985元 (共89,963元，起訴書附表一編號44漏載凌晨0時57分許匯款29,989元部分，應予補充)     36 （即起訴書附表一編號40） 告訴人簡于芳 邱金生之中國信託銀行000-000000000000號帳戶 104年11月10日晚間6時45分、7時8分許 詐欺集團成員先於104年11月10日下午5時59分許，佯稱係誠品書店客服人員來電：因業務人員作業疏失，導致簡于芳消費遭誤設為分期約定轉帳，並表示將有銀行客服人員會協助處理；嗣有佯稱為台北富邦銀行人員致電，表示會協助簡于芳解除設定，要求須依指示操作自動櫃員機解除設定云云，致簡于芳陷於錯誤，依照指示於左列時間至住處附近上海銀行操作自動櫃員機，匯款如左列所示之款項至左列帳戶。嗣因簡于芳察覺有異，始悉受騙。 ①證人即告訴人簡于芳於警詢之證述(見105年度偵字第25016號卷二第122頁至第125頁）。 ②上海商業儲蓄銀行、台新銀行自動櫃員機交易明細表（見105年度偵字第25016號卷二第126頁）。 ③邱金生中國信託銀行帳戶開戶資料及交易明細（見105年度偵字第25016號卷一第102頁至第104頁）。　     29,987元、29,980元 (共59,967元)    37 （即起訴書附表一編號41） 告訴人張瓊文 邱金生之中國信託銀行000-000000000000號帳戶 104年11月10日晚間8時5分許 詐欺集團成員先於104年11月10日晚間7時12分許，佯稱係奇摩商城Catword會計人員來電：因業務人員作業疏失，導致張瓊文消費遭誤設為分期約定轉帳，並表示將有銀行客服人員會協助處理；嗣有佯稱為中國信託銀行人員陳先生致電，表示會協助張瓊文解除分期設定，要求須依指示操作自動櫃員機解除設定云云，致張瓊文陷於錯誤，依照指示於左列時間至住處附近彰化銀行操作自動櫃員機，匯款如左列所示之款項至左列帳戶。嗣因張瓊文察覺有異經撥打165詢問，始悉受騙。 ①證人即告訴人張瓊文於警詢之證述(見105年度偵字第25016號卷二第129頁至第132頁）。 ②台新銀行自動櫃員機交易明細表（見105年度偵字第25016號卷二第133頁）。 ③邱金生中國信託銀行帳戶開戶資料及交易明細（見105年度偵字第25016號卷一第102頁、第104頁）。　     16,980元     38 （即起訴書附表一編號35） 被害人陳建羽 劉翰龍之台新銀行000-00000000000000號帳戶 104年11月8日上午11時33分許 詐欺集團成員先利用不詳之設備連接至網際網路後，於通訊軟體Line傳送虛偽販賣IPhone6手機給陳建羽，致陳建羽見該貼文而陷於錯誤，依照賣家指示於左列時間至褒忠鄉中民村中正路全家便利商店操作自動櫃員機，匯款如左列所示之款項至左列帳戶。嗣陳建羽匯款後迄未收到貨品，該賣家仍貼文販賣同支手機，始悉受騙。 ①證人即被害人陳建羽於警詢之證述（見105年度偵字第25016號卷二第82頁）。 ②台新銀行自動櫃員機交易明細表（見105年度偵字第25016號卷二第84頁）。 ③劉翰龍台新銀行帳戶交易明細（見105年度偵字第25016號卷一第98頁）。　 施心雅幫助犯詐欺取財罪，處有期徒刑參月，如易科罰金，以新臺幣壹仟元折算壹日。    7,000元     39 （即起訴書附表一編號31） 告訴人陳驊君 劉翰龍之台新銀行000-00000000000000號帳戶 104年11月8日上午11時22分許 詐欺集團成員先利用不詳之設備連接至網際網路後，於奇摩拍賣網上虛偽張貼販賣機票兌換券，適陳驊君於104年11月8日上午在住家上網見該貼文而陷於錯誤下標，依照賣家指示於左列時間使用網路轉帳方式，匯款如左列所示之款項至左列帳戶。嗣陳驊君匯款後該賣家即拒絕回應，始悉受騙。 ①證人即告訴人陳驊君於警詢之證述（見105年度偵字第25016號卷二第69頁至第70頁）。 ②劉翰龍台新銀行帳戶交易明細（見105年度偵字第25016號卷一第98頁）。     8,000元     40 （即起訴書附表一編號34） 告訴人吳宜靜 劉翰龍之台新銀行000-00000000000000號帳戶 104年11月8日中午12時23分許 詐欺集團成員先利用不詳之設備連接至網際網路後，於露天拍賣網站上虛偽張貼販賣IPhone6手機，適吳宜靜於104年11月8日中午12時32分許在宿舍上網見該貼文而陷於錯誤，依照賣家指示於左列時間至桃園縣○○鄉○○○路000號長庚大學郵局操作自動櫃員機轉帳，匯款如左列所示之款項至左列帳戶。嗣吳宜靜匯款後發覺該賣家販賣之物品交易遭取消，始悉受騙。 ①證人即告訴人吳宜靜於警詢之證述（見105年度偵字第25016號卷二第78頁至第79頁）。 ②劉翰龍台新銀行帳戶交易明細（見105年度偵字第25016號卷一第98頁）。     13,000元    41 （即起訴書附表一編號33） 告訴人謝承先 劉翰龍之台新銀行000-00000000000000號帳戶 104年11月8日中午12時48分許 詐欺集團成員先利用不詳之設備連接至網際網路後，於mobile01網站上虛偽張貼販賣iPadAir2，適謝承先於104年11月8日12時37分許上網見該貼文而陷於錯誤，依照賣家指示於左列時間使用網路自動櫃員機匯款如左列所示之款項至左列帳戶。嗣謝承先匯款後不欲購買，惟均未獲賣家退款，始悉受騙。 ①證人即告訴人謝承先於警詢之證述（見105年度偵字第25016號卷二第74頁至第75頁）。 ②WEB ATM交易明細查詢（見105年度偵字第25016號卷二第76頁）。　 ③賣家之網路貼文（見105年度偵字第25016號卷二第77頁）。　 ④劉翰龍台新銀行帳戶交易明細（見105年度偵字第25016號卷一第98頁）。     15,000元    42 （即起訴書附表一編號32） 告訴人蔡東和 劉翰龍之台新銀行000-00000000000000號帳戶 104年11月8日晚間11時許 詐欺集團成員先利用不詳之設備連接至網際網路後，於雅虎網站上虛偽張貼販賣JVC50吋電視，適蔡東和於104年11月4日上網見該貼文而陷於錯誤，依照賣家指示於左列時間使用網路銀行匯款如左列所示之款項至左列帳戶。嗣蔡東和匯款後未收到貨品，始悉受騙。 ①證人即告訴人蔡東和於警詢之證述（見105年度偵字第25016號卷二第71頁至第72頁）。 ②網路匯款明細（見105年度偵字第25016號卷二第73頁）。 ③劉翰龍台新銀行帳戶交易明細（見105年度偵字第25016號卷一第98頁）。　     20,000元    43 （即起訴書附表一編號37） 被害人邱薇瑜 李家其之郵局000-00000000000000號帳戶 104年11月8日晚間6時許 詐欺集團成員先於104年11月8日下午4時26分許，佯稱係郵局人員來電：欲協助取消訂單云云，致邱薇瑜陷於錯誤，依照指示於左列時間至高雄市○○區○○路00號樹科大校園內郵局操作自動櫃員機，匯款如左列所示之款項至左列帳戶。嗣因邱薇瑜察覺有異而向郵局查證，始悉受騙。 ①證人即被害人邱薇瑜於警詢之證述（見105年度偵字第25016號卷二第89頁至第90頁）。 ②郵政自動櫃員機交易明細表（見105年度偵字第25016號卷二第91頁）。 ③李佳其中華郵政帳戶交易明細（見105年度偵字第25016號卷一第86頁）。 施心雅幫助犯詐欺取財罪，處有期徒刑伍月，如易科罰金，以新臺幣壹仟元折算壹日。    15,985元    44 （即起訴書附表一編號36）  告訴人林伊庭 李家其之郵局000-00000000000000號帳戶 104年11月8日晚間6時34分、36分許 詐欺集團成員先於104年11月8日下午4時44分許，佯稱係網路購物商店CATWORD工作人員來電：因工作人員疏失誤登載為12筆消費，將有玉山銀行人員協助取消連續扣款設定；嗣佯稱為玉山銀行人員致電林伊庭，表示會協助更改設定，要求須依指示操作自動櫃員機解除設定云云。致林伊庭陷於錯誤，依照指示於左列時間至臺北市○○區○○○路0段000號大龍峒郵局操作自動櫃員機，匯款如左列所示之款項至左列帳戶。嗣因林伊庭察覺有異撥打165詢問，始悉受騙。 ①證人即告訴人林伊庭於警詢之證述（見105年度偵字第25016號卷二第85頁至第86頁）。 ②郵政自動櫃員機交易明細表（見105年度偵字第25016號卷二第87頁）。 ③李佳其中華郵政帳戶交易明細（見105年度偵字第25016號卷一第86頁）。     19,123元、2,123元 (共21,246元)     45 （即起訴書附表一編號38） 告訴人張穎玟 李家其之彰化銀行000-00000000000000號帳戶 104年11月8日晚間9時47分、51分、10時32分、34分、37分許 詐欺集團成員先於104年11月8日晚間8時10分許，佯稱係購物網業者來電：因工作人員疏失，致張穎玟簽名有誤將重覆購買產品12次，將會協助使用郵局帳戶取消錯誤訂單云云，致張穎玟陷於錯誤，依照指示於左列時間至宜蘭市新光銀行、宜大郵局、全家便利商店操作自動櫃員機，匯款如左列所示之款項至左列帳戶。嗣因張穎玟察覺有異，始悉受騙。 ①證人即告訴人張穎玟於警詢之證述（見105年度偵字第25016號卷二第92頁至第93頁、第95頁）。 ②台新銀行自動櫃員機交易明細表（見105年度偵字第25016號卷二第97頁至第98頁）。 ③李家其彰化銀行帳戶開戶資料及交易明細（見105年度偵字第25016號卷一第69頁至第70頁）。　     29,986元、29,981元、29,980元、9,980元、 4,980元 (共104,907元)    46 （即起訴書附表一編號39）  被害人歐名峯 李家其之彰化銀行000-00000000000000號帳戶 104年11月8日晚間9時41分許 詐欺集團成員先利用不詳之設備連接至網際網路後，於mobile01 網站上虛偽張貼販賣商品，適歐名峯上網見該貼文而陷於錯誤，依照賣家指示於左列時間匯款如左列所示之款項至左列帳戶。嗣歐名峯匯款後該賣家拒絕聯繫，始悉受騙。 ①證人即告訴人歐名峯於警詢之證述(見105年度偵字第25016號卷二第120頁至第121頁)。 ②李家其彰化銀行帳戶開戶資料及交易明細（見105年度偵字第25016號卷一第69頁至第70頁）。     15,000元     47 （即起訴書附表一編號62） 告訴人洪晨芳 梁莉真之中華郵政股份有限公司000-00000000000000號帳戶 104年11月14日下午3時9分 詐欺集團成員先於104年11月14日下午2時33分許，佯稱係Catworld網購業者來電：因之前購物超商取貨操作不當，導致洪晨芳增加12筆訂單；嗣有佯稱為郵局客服人員致電，要求洪晨芳須依指示操作自動櫃員機取消訂單設定云云。致洪晨芳陷於錯誤，依照指示於左列時間至文林北路郵局操作自動櫃員機，匯款如左列所示之款項至左列帳戶。嗣因洪晨芳察覺有異，始悉受騙。 ①證人即告訴人洪晨芳於警詢之證述（見105年度偵字第25016號卷三第96頁至第98頁）。 ②郵政自動櫃員機交易明細表（見105年度偵字第25016號卷三第99頁）。 ③梁莉真郵局帳戶交易明細（見105年度偵字第25016號卷一第88頁）。 施心雅幫助犯詐欺取財罪，處有期徒刑參月，如易科罰金，以新臺幣壹仟元折算壹日。    12,637元    48 （即起訴書附表一編號63） 告訴人張凱晴 梁莉真之中華郵政股份有限公司000-00000000000000號帳戶 104年11月14日下午3時18分許 詐欺集團成員先於104年11月14日下午3時許，佯稱係小三美日購物網服務人員來電：因服務人員作業疏失，導致張凱晴訂單誤設為分期付款，並表示將有郵局服務人員會協助處理；嗣有佯稱為郵局服務人員致電，要求張凱晴須依指示操作自動櫃員機解除分期付款設定云云。致張凱晴陷於錯誤，依照指示於左列時間至新店區中正郵局操作自動櫃員機，匯款如左列所示之款項至左列帳戶。嗣因張凱晴察覺有異，始悉受騙。 ①證人即告訴人張凱晴於警詢之證述(見105年度偵字第25016號卷三第100頁至第101頁)。 ②郵政自動櫃員機交易明細表（見105年度偵字第25016號卷三第103頁)。 ③梁莉真郵局帳戶交易明細（見105年度偵字第25016號卷一第88頁）。     6,123元     49 （即起訴書附表一編號48） 告訴人張慶忠 林月萍之國泰世華銀行000-000000000000號帳戶 104年11月11日晚間8時31分許 詐欺集團成員先於104年11月11日晚間7時3分許，佯稱係Hito本舖購物網人員來電：因購物時填寫資料錯誤，導致張慶忠會扣款12次，並表示將有澳盛銀行人員會協助處理；嗣有佯稱為澳盛銀行人員致電，表示會協助張慶忠解除重複扣款設定，要求須依指示操作自動櫃員機解除設定云云，致張慶忠陷於錯誤，依照指示於左列時間至臺中市○區○○路000號淡溝郵局操作自動櫃員機，匯款如左列所示之款項至左列帳戶。嗣因張慶忠察覺有異報警，始悉受騙。 ①證人即告訴人張慶忠於警詢之證述(見105年度偵字第25016號卷二第169頁至第170頁)。 ②郵政自動櫃員機交易明細表（見105年度偵字第25016號卷二第172頁)。 ③林月萍國泰世華銀行帳戶開戶資料及交易明細（見105年度偵字第25016號卷一第74頁至第75頁）。  施心雅幫助犯詐欺取財罪，處有期徒刑伍月，如易科罰金，以新臺幣壹仟元折算壹日。    29,987元    50 （即起訴書附表一編號47） 被害人張惠蓉 林月萍之國泰世華銀行000-000000000000號帳戶 104年11月11日晚間7時41分許 詐欺集團成員先於104年11月11日晚間7時15分許，佯稱係燦星旅遊網賣家會計人員來電：因網路訂單誤植，請協助取消訂單云云，致張惠蓉陷於錯誤，依照指示於左列時間至臺中市○○區○○里○○路000號月眉郵局操作自動櫃員機，匯款如左列所示之款項至左列帳戶。嗣張惠蓉經人提醒，始悉受騙。 ①證人即被害人張惠蓉於警詢之證述(見105年度偵字第25016號卷二第164頁至第165頁）。 ②郵政自動櫃員機交易明細表（見105年度偵字第25016號卷二第167頁)。 ③林月萍國泰世華銀行帳戶開戶資料及交易明細（見105年度偵字第25016號卷一第74頁至第75頁）。     29,987元    51 （即起訴書附表一編號51） 告訴人邱昱雯 林月萍之新光銀行000-0000000000000號帳戶 104年11月11日晚間9時54分許 詐欺集團成員先於104年11月11日上午9時27分許，佯稱係購物網業者來電：因收貨簽錯位置而轉帳異常，欲協助解除設定云云，致邱昱雯陷於錯誤，依照指示於左列時間至彰化市師範大學內郵局操作自動櫃員機，匯款如左列所示之款項至左列帳戶。嗣因邱昱雯察覺有異，始悉受騙。 ①證人即告訴人邱昱雯於警詢之證述（見105年度偵字第25016號卷三第1頁至第2頁）。 ②郵政自動櫃員機交易明細表（見105年度偵字第25016號卷三第3頁）。 ③林月萍新光銀行帳戶開戶資料及交易明細（見105年度偵字第25016號卷一第81頁至第82頁）。　     15,016元    52 （即起訴書附表一編號49） 告訴人梁凱芸 林月萍之新光銀行000-0000000000000號帳戶 104年11月11日晚間8時40分、46分、9時26分、41分許 詐欺集團成員先於104年11月11日下午5時21分許，佯稱係博客來網拍賣家來電：因會計人員填單疏失，導致梁凱芸訂單誤設為重覆訂購1年，並表示將有銀行客服人員會協助處理；嗣有佯稱為中華郵政客服人員致電，表示會協助梁凱芸退款，要求須依指示操作自動櫃員機解除設定云云。致梁凱芸陷於錯誤，依照指示於左列時間至大眾銀行中壢分行、中壢區中央西路2段125號統一便利商店內操作自動櫃員機，匯款如左列所示之款項至左列帳戶。嗣因梁凱芸察覺有異，始悉受騙。 ①證人即告訴人梁凱芸於警詢之證述(見105年度偵字第25016號卷二第173頁至第175頁）。 ②大眾銀行、中國信託銀行自動櫃員機交易明細表（見105年度偵字第25016號卷二第177頁）。 ③林月萍新光銀行帳戶開戶資料及交易明細（見105年度偵字第25016號卷一第81頁至第82頁）。　     29,989元、20,123元、26,985元、 2,985元 (共80,082元)    53 （即起訴書附表一編號50） 被害人謝邦芩 林月萍之新光銀行000-0000000000000號帳戶 104年11月11日晚間10時27分許 詐欺集團成員先於104年11月11日晚間7時15分許，佯稱係巴布百貨網路購物員工來電：因先前購物消費繳納程序勾選為批發商，導致謝邦芩訂單須每月扣款；嗣有佯稱為中國信託銀行行員林雅婷致電，表示會協助謝邦芩，要求須依指示操作自動櫃員機解除設定云云。致謝邦芩陷於錯誤，依照指示於左列時間操作自動櫃員機，匯款如左列所示之款項至左列帳戶。嗣因家人提醒，謝邦芩始悉受騙。 ①證人即被害人謝邦芩於警詢之證述(見105年度偵字第25016號卷二第178頁至第179頁）。 ②台新銀行自動櫃員機交易明細表（見105年度偵字第25016號卷二第181頁）。 ③林月萍新光銀行帳戶開戶資料及交易明細（見105年度偵字第25016號卷一第81頁至第82頁）。　     24,980元     54 （即起訴書附表一編號54） 被害人陳豪勝 詹智皓之中國信託銀行000-000000000000號帳戶 104年11月12日下午5時35分許 詐欺集團成員先利用不詳之設備連接至網際網路後，於mobil網站上虛偽張貼販賣筆記型電腦，適陳豪勝於104年11月16日下午4時許上網見該貼文而陷於錯誤，依照賣家指示於左列時間在住家使用網路匯款如左列所示之款項至左列帳戶。嗣陳豪勝匯款後迄未收到貨品且賣家失聯，始悉受騙。 ①證人即被害人陳豪勝於警詢之證述（見105年度偵字第25016號卷三第14頁至第15頁）。 ②陳豪勝之存摺內頁交易明細表（見105年度偵字第25016號卷三第16頁）。 ③陳豪勝與賣家對話之截圖畫面（見105年度偵字第25016號卷三第17頁至第18頁）。 ④詹智皓中國信託帳戶開戶資料及交易明細（見105年度偵字第25016號卷一第105頁至第106頁）。　 施心雅幫助犯詐欺取財罪，處有期徒刑肆月，如易科罰金，以新臺幣壹仟元折算壹日。    10,000元    55 （即起訴書附表一編號53） 被害人邱宥綸 詹智皓之中國信託銀行000-000000000000號帳戶 104年11月12日下午5時24分許 詐欺集團成員先於104年11月12日下午4時43分許，佯稱係HITO本舖網路賣家工作人員來電：因內部人員作業疏失，導致邱宥綸訂單須分期付款；嗣有佯稱為郵局主管人員致電，表示會協助邱宥綸解除分期設定，要求須依指示操作自動櫃員機解除設定云云。致邱宥綸陷於錯誤，依照指示於左列時間至桃園市大竹路上郵局操作自動櫃員機，匯款如左列所示之款項至左列帳戶。嗣因邱宥綸察覺有異，始悉受騙。 ①證人即被害人邱宥綸於警詢之證述（見105年度偵字第25016號卷三第8頁至第9頁）。 ②郵政自動櫃員機交易明細表（見105年度偵字第25016號卷三第10頁）。 ③詹智皓中國信託帳戶開戶資料及交易明細（見105年度偵字第25016號卷一第105頁至第106頁）。     18,935元     56 （即起訴書附表一編號52） 被害人黃睦倫 詹智皓之中國信託銀行000-000000000000號帳戶 104年11月12日下午5時1分許 詐欺集團成員先佯稱係網路購物賣家來電：因業務疏失，導致黃睦倫訂單須分期付款，並表示將有台新銀行人員會協助處理；嗣有佯稱為台新銀行人員致電，要求黃睦倫依指示操作自動櫃員機解除分期設定云云。致黃睦倫陷於錯誤，依照指示於左列時間操作自動櫃員機，匯款如左列所示之款項至左列帳戶。嗣因黃睦倫察覺有異，始悉受騙。 ①證人即被害人黃睦倫於警詢之證述（見105年度偵字第25016號卷三第5頁至第6頁）。 ②台新銀行自動櫃員機交易明細表（見105年度偵字第25016號卷三第7頁）。 ③詹智皓中國信託帳戶開戶資料及交易明細（見105年度偵字第25016號卷一第105頁至第106頁）。　     19,518元    57 （即起訴書附表一編號57） 告訴人曾明通 詹智皓之中華郵政股份有限公司000-00000000000000號帳戶 104年11月12日中午12時5分 詐欺集團成員先利用不詳之設備連接至網際網路後，於露天拍賣網站上虛偽張貼販賣相機，適曾明通於104年11月12日上午9時許上網見該貼文而陷於錯誤下標，依照賣家指示於左列時間至臺北市○○路00號OK便利商店操作自動櫃員機，匯款如左列所示之款項至左列帳戶。嗣曾明通匯款後迄未收到貨品且賣家帳號關閉，始悉受騙。 ①證人即告訴人曾明通於警詢之證述（見105年度偵字第25016號卷三第39頁至第40頁）。 ②新光銀行自動櫃員機交易明細表（見105年度偵字第25016號卷三第42頁）。 ③詹智皓中華郵政帳戶交易明細（見105年度偵字第25016號卷一第85頁）。　     7,642元    58 （即起訴書附表一編號55） 告訴人李靜宜 詹智皓之中華郵政股份有限公司000-00000000000000號帳戶 104年11月12日中午12時17分許 詐欺集團成員先利用不詳之設備連接至網際網路後，於mobil網站上虛偽張貼販賣風熨斗洗脫烘洗衣機，適李靜宜於104年11月12日上午11時許上網見該貼文而陷於錯誤，依照賣家指示於左列時間使用網路自動櫃員機，匯款如左列所示之款項至左列帳戶。嗣李靜宜匯款後遲未接物品，經報警後始悉受騙。 ①證人即告訴人李靜宜於警詢之證述（見105年度偵字第25016號卷三第20頁至第22頁）。 ②李靜宜與賣家對話之截圖畫面及交易明細（見105年度偵字第25016號卷三第24頁）。 ③詹智皓中華郵政帳戶交易明細（見105年度偵字第25016號卷一第85頁）。 　　     15,000元    59 （即起訴書附表一編號58）  告訴人李羿嫻 詹智皓之中華郵政股份有限公司000-00000000000000號帳戶 104年11月12日下午3時55分許 詐欺集團成員先利用不詳之設備連接至網際網路後，於露天拍賣網站上虛偽張貼販賣NE26型吹風機，適李羿嫻於104年11月12日中午12時許上網見該貼文而陷於錯誤，依照賣家指示請同事使用行動網路銀行，匯款如左列所示之款項至左列帳戶。嗣李羿嫻匯款後接獲露天拍賣網站通知該賣家帳戶已停權，始悉受騙。 ①證人即告訴人李羿嫻於警詢之證述（見105年度偵字第25016號卷三第44頁至第46頁）。 ②李羿嫻之存摺內頁交易明細表（見105年度偵字第25016號卷三第47頁至第48頁、第76頁）。 ③李羿嫻與賣家對話之截圖畫面（見105年度偵字第25016號卷三第49頁至第75頁）。 ④詹智皓中華郵政帳戶交易明細（見105年度偵字第25016號卷一第85頁）。     16,800元    60 （即起訴書附表一編號56） 告訴人余柏諺 詹智皓之中華郵政股份有限公司000-00000000000000號帳戶 104年11月12日下午3時許 詐欺集團成員先利用不詳之設備連接至網際網路後，於露天拍賣網站上以帳號s0000000虛偽張貼販賣PS4，適余柏諺於104年11月12日下午1時48分許前上網見該貼文而陷於錯誤，依照賣家指示於左列時間至大竹郵局使用無摺存款方式，存款如左列所示之款項至左列帳戶。嗣余柏諺匯款後該賣家旋失去聯繫，始悉受騙。 ①證人即告訴人余柏諺於警詢之證述（見105年度偵字第25016號卷三第31頁至第32頁）。 ②郵局無摺存款單(見105年度偵字第25016號卷三第25頁）。 ③商品網頁截圖（見105年度偵字第25016號卷三第26頁）。 ④余柏諺與賣家對話之截圖畫面（見105年度偵字第25016號卷三第32頁至第38頁）。 ⑤詹智皓中華郵政帳戶交易明細（見105年度偵字第25016號卷一第85頁）。     8,000元     61 （即起訴書附表一編號61） 告訴人楊憲紘 陳佳聖之臺灣中小企銀000-00000000000號帳戶 104年11月13日下午2時48分許 詐欺集團成員先利用不詳之設備連接至網際網路後，於露天拍賣網站上虛偽張貼販賣褲子，適楊憲紘於104年11月13日上午11時許上網見該貼文而陷於錯誤，依照賣家指示於左列時間至坪林郵局操作自動櫃員機，匯款如左列所示之款項至左列帳戶。嗣楊憲紘匯款後氣味收到貨品，且接獲露天拍賣網站通知該賣家帳戶已停權，始悉受騙。 ①證人即告訴人楊憲紘於警詢之證述（見105年度偵字第25016號卷三第88頁至第90頁）。 ②郵政自動櫃員機交易明細表（見105年度偵字第25016號卷三第91頁）。 ③楊憲紘與賣家對話之截圖畫面（見105年度偵字第25016號卷三第93頁至第95頁）。 ④陳佳聖臺灣中小企銀帳戶開戶資料及交易明細（見105年度偵字第25016號卷一第76頁至第77頁）。　 施心雅幫助犯詐欺取財罪，處有期徒刑肆月，如易科罰金，以新臺幣壹仟元折算壹日。    2,000元     62 （即起訴書附表一編號59） 告訴人楊蕙旬 陳佳聖之臺灣中小企銀000-00000000000號帳戶 104年11月13日下午2時47分、3時16分許 詐欺集團成員先於104年11月13日下午2時15分許，佯稱係嘉蒂斯網路賣家來電：因工作人員作業疏失，導致楊蕙旬訂單誤設分期扣款，並表示將有郵局客服人員會協助處理；嗣有佯稱為郵局客服人員致電，表示會協助楊蕙旬解除分期設定，要求須依指示操作自動櫃員機解除設定云云。致楊蕙旬陷於錯誤，依照指示於左列時間至嘉義縣○○鄉○○村○○路0段000號統一便利商店內操作自動櫃員機，匯款如左列所示之款項至左列帳戶。嗣因楊蕙旬察覺有異，始悉受騙。 ①證人即告訴人楊蕙旬於警詢之證述（見105年度偵字第25016號卷三第77頁至第79頁）。 ②中國信託銀行自動櫃員機交易明細表（見105年度偵字第25016號卷三第80頁）。 ③陳佳聖臺灣中小企銀帳戶開戶資料及交易明細（見105年度偵字第25016號卷一第76頁至第77頁）。　　     23,456元、7,989元 (共31,445元)    63 （即起訴書附表一編號60） 被害人吳偉綺 陳佳聖之臺灣中小企銀000-00000000000號帳戶 104年11月13日下午3時37分、59分許 詐欺集團成員先於104年11月13日下午3時許，佯稱係雅虎拍賣網客服人員來電：因工作人員作業疏失，將吳偉綺訂單誤設為分期約定轉帳，並表示將有合作金庫銀行客服人員會協助處理；嗣有佯稱為合作金庫銀行客服人員致電，要求吳偉綺須依指示操作自動櫃員機解除設定云云。致宋琬婷陷於錯誤，依照指示於左列時間使用手機匯款如左列所示之款項至左列帳戶。嗣因吳偉綺察覺有異，始悉受騙。 ①證人即被害人吳偉綺於警詢之證述（見105年度偵字第25016號卷三第82頁至第83頁）。 ②吳偉綺之存摺內頁交易明細表（見105年度偵字第25016號卷三第85頁至第87頁）。 ③陳佳聖臺灣中小企銀帳戶開戶資料及交易明細（見105年度偵字第25016號卷一第76頁至第77頁）。　     24,567元、23,456元 (共48,023元)    64 （即起訴書附表一編號78） 告訴人吳柏毅 謝佳境之彰化銀行000-00000000000000號帳戶 104年11月17日下午1時31分許 詐欺集團成員先利用不詳之設備連接至網際網路後，於露天拍賣網站上虛偽張貼販賣大同電鍋，適吳柏毅於104年11月16日凌晨0時許上網見該貼文而陷於錯誤下標，依照賣家指示於左列時間操作中國信託銀行自動櫃員機，匯款如左列所示之款項至左列帳戶。嗣吳柏毅匯款後接獲露天拍賣網站通知該賣家帳戶已停權，始悉受騙。 ①證人即告訴人吳柏毅於警詢之證述（見105年度偵字第25016號卷四第52頁至第54頁）。 ②中國信託銀行自動櫃員機交易明細表（見105年度偵字第25016號卷四第55頁）。 ③吳柏毅與賣家對話之截圖畫面（見105年度偵字第25016號卷四第56頁至第61頁）。 ④謝佳境彰化銀行帳戶開戶資料及交易明細（見105年度偵字第25016號卷一第66頁至第67頁)。 施心雅幫助犯詐欺取財罪，處有期徒刑肆月，如易科罰金，以新臺幣壹仟元折算壹日。    3,210元    65 （即起訴書附表一編號82） 告訴人夏珮綺 謝佳境之彰化銀行000-00000000000000號帳戶 104年11月17日下午3時23分許 詐欺集團成員先利用不詳之設備連接至網際網路後，於露天拍賣網站上虛偽張貼販賣關立固保健食品，適黃夏珮綺於104年11月17日上午10時許上網見該貼文而陷於錯誤下標，依照賣家指示於左列時間至高雄市鹽埕區高雄銀行，臨櫃匯款如左列所示之款項至左列帳戶。嗣夏珮綺匯款後接獲露天拍賣網站通知該賣家帳戶已停權，始悉受騙。 ①證人即告訴人夏珮綺於警詢之證述（見105年度偵字第25016號卷四第82頁至第83頁）。 ②高雄銀行入戶電匯匯款回條（見105年度偵字第25016號卷四第85頁）。 ④謝佳境彰化銀行帳戶開戶資料及交易明細（見105年度偵字第25016號卷一第66頁至第67頁)。　     11,000元     66 （即起訴書附表一編號79） 告訴人廖羿霖 謝佳境之彰化銀行000-00000000000000號帳戶 104年11月17日下午2時15分許 詐欺集團成員先利用不詳之設備連接至網際網路後，於Mobile01網站上虛偽張貼販賣Canon牌相機，適廖羿霖於104年11月17日下午2時許上網見該貼文而陷於錯誤，依照賣家指示至臺中市○○區○○路0段000號統一便利商店操作自動櫃員機，匯款如左列所示之款項至左列帳戶。嗣廖羿霖匯款後迄未收到貨品且該賣家失聯，始悉受騙。 ①證人即告訴人廖羿霖於警詢之證述（見105年度偵字第25016號卷四第62頁至第63頁）。 ②中國信託自動櫃員機交易明細表（見105年度偵字第25016號卷四第64頁）。 ③謝佳境彰化銀行帳戶開戶資料及交易明細（見105年度偵字第25016號卷一第66頁至第67頁)。　     30,000元     67 （即起訴書附表一編號80） 告訴人黃宥慈 謝佳境之彰化銀行000-00000000000000號帳戶 104年11月17日下午2時9分許 詐欺集團成員先利用不詳之設備連接至網際網路後，於露天拍賣網站上虛偽張貼販賣鬆餅機，適黃宥慈於104年11月17日下午2時許上網見該貼文而陷於錯誤，依照賣家指示於左列時間至臺南市○區○○路0○0號郵局操作自動櫃員機，匯款如左列所示之款項至左列帳戶。嗣黃宥慈匯款後接獲露天拍賣網站通知該賣家帳戶已停權，始悉受騙。 ①證人即告訴人黃宥慈於警詢之證述（見105年度偵字第25016號卷四第66頁至第68頁）。 ②匯款明細（見105年度偵字第25016號卷四第69頁）。 ③謝佳境彰化銀行帳戶開戶資料及交易明細（見105年度偵字第25016號卷一第66頁至第67頁)。     945元     68 （即起訴書附表一編號77） 告訴人賴紀廷 謝佳境之彰化銀行000-00000000000000號帳戶 104年11月17日下午2時26分許 詐欺集團成員先利用不詳之設備連接至網際網路後，於露天拍賣網站上虛偽張貼販賣國際牌吹風機，適賴紀廷上網見該貼文而陷於錯誤，依照賣家指示於左列時間至臺南市○市區○○路00號第一銀行操作自動櫃員機，匯款如左列所示之款項至左列帳戶。嗣賴紀廷匯款後接獲露天拍賣網站通知該賣家帳戶已停權，始悉受騙。 ①證人即告訴人賴紀廷於警詢之證述（見105年度偵字第25016號卷四第46頁至第47頁）。 ②第一銀行自動櫃員機交易明細表（見105年度偵字第25016號卷四第48頁）。 ③商品網頁截圖(見105年度偵字第25016號卷四第49頁至第50頁)。 ④謝佳境彰化銀行帳戶開戶資料及交易明細（見105年度偵字第25016號卷一第66頁至第67頁)。　　     1,360元（起訴書誤載為1,300元，應予更正）     69 （即起訴書附表一編號81） 告訴人蔡仲為 謝佳境之彰化銀行000-00000000000000號帳戶 104年11月17日下午3時29分許 詐欺集團成員先利用不詳之設備連接至網際網路後，於露天拍賣網站上虛偽張貼販賣aprica牌嬰兒車，適蔡仲為於104年11月17日下午3時29分許前上網見該貼文而陷於錯誤，依照賣家指示於左列時間至臺北市○○區○○路00號彰化銀行城內分行，臨櫃匯款如左列所示之款項至左列帳戶。嗣蔡仲為匯款後迄未收到貨品，始悉受騙。 ①證人即告訴人蔡仲為於警詢之證述（見105年度偵字第25016號卷四第71頁至第72頁）。 ②彰化銀行存款憑條（見105年度偵字第25016號卷四第73頁）。 ③蔡仲為與賣家對話之截圖畫面（見105年度偵字第25016號卷四第74頁至第81頁）。 ④謝佳境彰化銀行帳戶開戶資料及交易明細（見105年度偵字第25016號卷一第66頁至第67頁)。     12,000元    70 （即起訴書附表一編號75） 告訴人陳科興 謝佳境之彰化銀行000-00000000000000號帳戶 104年11月17日下午5時10分及24分許 詐欺集團成員先於104年11月17日下午4時20分許，佯稱係網路賣家來電：因之前陳科興在超商取貨簽錯重複訂購單，並表示將有銀行客服人員會協助處理；嗣有佯稱為銀行客服人員致電，要求陳科興須依指示操作自動櫃員機解除重複訂購設定云云。致陳科興陷於錯誤，依照指示至高雄市○○區○○○街000號天悅飯店內操作合作金庫自動櫃員機，匯款如左列所示之款項至左列帳戶。嗣因陳科興察覺有異，始悉受騙。 ①證人即告訴人陳科興於警詢之證述（見105年度偵字第25016號卷四第37頁至第40頁）。 ②合作金庫自動櫃員機交易明細表（見105年度偵字第25016號卷四第41頁）。 ③謝佳境彰化銀行帳戶開戶資料及交易明細（見105年度偵字第25016號卷一第66頁、第68頁)。     10,012元、7,012元 (共17,024元)    71 （即起訴書附表一編號76） 告訴人康育綺 謝佳境之彰化銀行000-00000000000000號帳戶 104年11月17日晚間6時2分許 詐欺集團成員先於104年11月17日下午5時許，佯稱係拍賣網客服人員來電：因業務人員作業疏失，導致康育綺訂單誤設為分期約定轉帳，並表示將有兆豐銀行人員會協助處理；嗣有佯稱為兆豐銀行客服人員致電，要求康育綺須依指示操作自動櫃員機解除分期付款設定云云。致康育綺陷於錯誤，依照指示至中原大學校區內操作兆豐銀行自動櫃員機，匯款如左列所示之款項至左列帳戶。嗣因康育綺察覺有異撥打165詢問，始悉受騙。 ①證人即告訴人康育綺於警詢之證述（見105年度偵字第25016號卷四第43頁至第44頁）。 ②兆豐國際商業銀行自動櫃員機交易明細表（見105年度偵字第25016號卷四第45頁）。 ③謝佳境彰化銀行帳戶開戶資料及交易明細（見105年度偵字第25016號卷一第66頁、第68頁)。　     11,714元